臺灣板橋地方法院刑事判決               99年度重易字第1號
公  訴  人  臺灣板橋地方法院檢察署檢察官
被      告  薛詩美
            黃則成
上二人共同
選任辯護人  劉昌崙律師
            何燈旗律師
            林聖彬律師
被      告  林琮偉
            林佳慧
            林玲慧
上三人共同
選任辯護人  葉繼升律師
上列被告因詐欺案件，經檢察官提起公訴（98年度偵字第20303
號）、追加起訴（99年度偵字第12596 號）及移送併辦（臺灣板
橋地方法院檢察署99年度偵字第5216號、98年度偵續字第578 號
），本院判決如下：
    主  文
薛詩美犯如附表所示之罪，各處如附表所示之刑。應執行有期徒
刑陸年。其餘被訴部分無罪。
林琮偉犯如附表所示之罪，各處如附表所示之刑。應執行有期徒
刑貳年陸月。其餘被訴部分無罪。
林佳慧幫助意圖為自己不法之所有，以詐術使人將本人之物交付
，處有期徒刑拾月。
林玲慧幫助意圖為自己不法之所有，以詐術使人將本人之物交付
，處有期徒刑捌月。
黃則成無罪。
    事  實
一、陳裕豐（另行通緝中）係拍利得國際藝術股份有限公司（下
    稱拍立得公司）及神翼國際娛樂事業股份有限公司（下稱神
    翼公司）之實際負責人，薛詩美為永達保險經紀人股份有限
    公司業務人員，而林琮偉係神翼公司之登記負責人，林佳慧
    、林玲慧則係神翼公司職員，林琮偉、林佳慧、林玲慧3 人
    亦係陳裕豐之外甥及外甥女，林瑜璘（另行通緝中）則為洪
    武藝術有限公司之負責人。陳裕豐、林瑜璘、薛詩美與林琮
    偉共同基於意圖為自己不法所有之犯意聯絡，自民國95年7
    月間起至98年3 月間，由陳裕豐提供國際知名畫家趙無極、
    潘玉良、徐悲鴻、丁雄泉、陳澄波、嚴培民、向京、張曉剛
    、尹朝陽、周春芽、羅中立、曾梵志、吉尼斯、J.Dubuffet
    等人之畫作或朱銘木雕及瓷器等藝術品之照片、圖檔，佯稱
    該等藝術品均係透過合法拍賣高價取得之名作，價值不斐，
    且具有增值空間，頗具投資價值，並透過薛詩美、林瑜璘對
    外向不特定投資人招攬投資，陳裕豐並許諾薛詩美投資利潤
    3 至5 ％的佣金及未來成立公司之股權後，薛詩美即對外大
    量招攬不特定之投資人參與投資，同時宣稱每位投資人得按
    投資期間及出資比例計算獲利率，投資3 個月為10％至12％
    之利潤、6 個月為15％至20％之利潤、12個月利潤可達30％
    至40％，最高投資期限為13個月，保證獲利40％，且按月給
    付利潤，屆期可取回本金；為了消除投資人之疑慮，陳裕豐
    尚指示薛詩美對投資人誆稱，該等藝術品買賣皆於國外完成
    ，買家、賣家之身分均屬商業機密；且因短期內即要售出獲
    利，運回國內將徒增運費及保險費等成本；並表示對有實物
    之藝術品，交由投資金額過半之投資人保管，如該藝術品之
    共同投資人無出資過半者，則該藝術品則存放於由林琮偉負
    責管理之拍立得公司、神翼公司辦公室或基隆倉庫。林琮偉
    則聽從陳裕豐之指示，以藝術品倉庫保管人身分，協助運送
    藝術品供投資人觀覽。而林佳慧、林玲慧均能預見將其所有
    之金融機構帳戶交付他人使用，即有可能從事詐欺取財犯罪
    ，其竟基於幫助他人詐欺取財之不確定故意，由林佳慧將其
    永豐銀行永春分行帳號00000000000000號之帳戶，林玲慧則
    將其聯邦銀行永吉分行帳號000000000000號及永豐銀行永春
    分行帳號00000000000000號之帳戶，交付陳裕豐使用，作為
    投資匯款之指定帳戶。渠等以上開手法，致使附表一所示之
    陳美盈、陳富美、林冠伶、林秀葉、黃金承、劉玉玫、陳阿
    全、王麗玲、江含少、張素幸、簡林秋香、李秀賢、廖素金
    、葉布僑、張瑪利、林楷翎、林秀珍、翁德祥、邱金盆、黃
    智紅、李孟勳、李春嬌、蔡彩珠、朱家弘、高麗芬、陳月紹
    、薛明水、徐慧宜，及附表二所示之蔡耀仁、許銘鎮等投資
    人均陷於錯誤（其中陳裕豐參與附表一、二部分，薛詩美及
    林琮偉參與附表一部分，林瑜璘參與附表一編號9 、附表二
    編號1 、3 部分），誤認投資該等藝術品有豐厚利潤，分別
    以現金、匯款或轉帳等方式，交付投資款項與陳裕豐等人或
    渠等指定之上述林佳慧、林玲慧（其中附表一編號1 、2 、
    7 、9 、12、24之陳美盈等人匯入林佳慧之永豐銀行永春分
    行帳戶，附表一編號2 陳富美匯入林玲慧之聯邦銀行永吉分
    行帳戶，附表一編號5 、11之黃金承等人匯入林玲慧之永豐
    銀行永春分行帳戶）及薛詩美之永豐銀行敦南分行等帳戶。
    於上開投資人交付款項後，薛詩美即開立投資日期、標的物
    及總價、投資金額、利潤、拍賣日期及應付金額等內容之投
    資合約書、藝術品投資個人報表及收據交付投資人，作為投
    資憑證。陳裕豐等人於上開期間內，以上開手法共詐得新臺
    幣（下同）2 億2772萬9225元，於返還部分利潤後，實得2
    億1731萬3225元。嗣於98年2 月18日，陳裕豐發現將無力支
    付投資人本利，且又無法交付藝術品實物予投資人，即潛逃
    至加拿大，投資人始發覺陳裕豐等人並無實際投資國際藝術
    品，亦無所謂倉庫存放藝術品，而所有投資之款項均遭陳裕
    豐等人挪為拍立得公司、神翼公司及陳裕豐個人私用，始悉
    上情。
二、案經陳美盈等人訴由法務部調查局北部地區機動工作組移送
    臺灣板橋地方法院檢察署檢察官偵查起訴，暨李春嬌、蔡彩
    珠訴請臺灣桃園地方法院檢察署檢察官呈請臺灣高等法院檢
    察署檢察長令轉臺灣板橋地方法院檢察署檢察官移送併案審
    理。
    理  由
壹、有罪部分
一、程序方面
（一）按被告以外之人於審判外之言詞或書面陳述，除法律有規
      定者外，不得作為證據，刑事訴訟法第159 條第1 項定有
      明文，此乃採英美法系之傳聞法則，用以保障被告之反對
      詰問權。本件被告之辯護人於本院準備程序時主張證人即
      附表一、二所示之被害人陳美盈、陳富美、林冠伶、林秀
      葉、黃金承、劉玉玫、陳阿全、王麗玲、江含少、張素幸
      、簡林秋香、李秀賢、廖素金、葉布僑、張瑪利、林楷翎
      於警詢中之陳述，薛明水於偵訊時之證述，及黃智紅、陳
      美貴、朱家弘於偵查中之陳報狀，均無證據能力，查上開
      證言並無符合同法第159 條之2 、第159 條之3 有關傳聞
      法則例外之規定，該證言自無證據能力。
（二）又刑事訴訟法所規定傳聞法則之例外，其中就被告以外之
      人於偵查中向檢察官所為之陳述，因檢察官代表國家偵查
      犯罪時，原則上當能遵守法定程序，且被告以外之人如有
      具結能力，仍應依法具結，以擔保其係據實陳述，故於第
      159 條之1 第2 項明定「除顯有不可信之情況者外」，得
      為證據。經查，證人林秀珍、翁德祥、邱金盆、李孟勳、
      李春嬌、蔡彩珠、高麗芬、蔡耀仁、陳月紹、徐慧宜、許
      銘鎮於偵查中向檢察官所為之證述，既經具結在案，有證
      人結文1 紙存卷足參，且本院審酌該言詞陳述係基於證人
      自由意思所為，又被告亦未提出證據證明上開證人於偵訊
      具結陳述，具「顯不可信之情況」之情形，依上揭規定，
      堪認上開證人於偵查所證情節，具有證據能力。
（三）末按被告以外之人於審判外之陳述，雖不符刑事訴訟法第
      159 條之1 至之4 之規定，而經當事人於審判程序同意作
      為證據，法院審酌該言詞陳述或書面陳述作成時之情況，
      認為適當者，亦得為證據；當事人、代理人或辯護人於法
      院調查證據時，知有刑事訴訟法第159 條第1 項不得為證
      據之情形，而未於言詞辯論終結前聲明異議者，視為有前
      項之同意，同法第159 條之5 定有明文。本案下列引為證
      據之證人陳述及書證，被告、辯護人及檢察官於本院審理
      中均不爭執其證據能力，亦未曾於言詞辯論終結前聲明異
      議，本院審酌上開言詞及書面陳述作成時之情況，並無違
      法取證之瑕疵，認以之作為證據為適當，依照上開規定，
      自均具有證據能力。
（四）至藝術品圖片等物，非屬供述證據，無傳聞法則之適用，
      與本案待證事實具有關聯性，亦得採為證據。
二、實體方面
（一）關於被告薛詩美、林琮偉部分：
      訊據被告薛詩美、林琮偉均矢口否認有何詐欺犯行，被告
      薛詩美辯稱：伊沒有詐騙被害人，伊也是受害者，伊是經
      由林瑜璘認識陳裕豐，林瑜璘是補習班老闆，也是伊以前
      保險的客戶，95年11、12月間林瑜璘說他在投資藝術品，
      獲利不錯，問伊要不要一起投資，伊說伊不懂藝術品，林
      瑜璘說沒關係，陳裕豐對藝術品有20幾年的專業知識，所
      以伊就參與，匯款或給林瑜璘現金，伊共投資2 、3 千萬
      ，投資一陣子後，林瑜璘有帶伊去神翼公司找陳裕豐，96
      年6 月林瑜璘和陳裕豐吵架，伊便直接與陳裕豐聯絡，不
      再經由林瑜璘，附表一被害人有些是伊朋友，有些是伊朋
      友再轉告其他人，被害人會投資都是自己決定的，伊有告
      訴他們伊在投資藝術，且有風險，沒有跟被害人說投資的
      獲利多可觀，也沒有說有倉庫這件事，如果伊要詐騙他們
      ，自己也不會投資這麼多錢，伊有介紹被害人認識陳裕豐
      ，並說明投資的內容，獲利方式是陳裕豐告訴伊，伊再轉
      告被害人，被害人的投資有些匯到伊帳戶，有些拿現金給
      伊，之所以匯到伊帳戶是因為陳裕豐說他只負責買賣作品
      ，跟伊的人很多，不好處理，才統一匯到伊帳戶，匯給伊
      和伊收到的現金伊都交給陳裕豐，以及陳裕豐指定之帳戶
      ，至於錢到哪裡伊不清楚云云，被告林琮偉辯以：伊是陳
      裕豐的外甥，擔任神翼公司登記負責人，只負責送貨及收
      錢，伊另外有經營寵物店，是陳裕豐叫伊擔任登記負責人
      ，伊沒有負責管理拍利得公司及神翼公司的辦公室和基隆
      倉庫，只是聽陳裕豐指示送貨，當時不知道要詐騙被害人
      ，伊是到薛詩美帶被害人找伊時才知道投資藝術品的事，
      另伊會跟被害人說有倉庫的存在是因為陳裕豐交代伊這麼
      說，如果有投資人問畫從哪裡來，就說是從倉庫來，事實
      上伊沒去過倉庫，幫陳裕豐送給投資人的畫都不是從倉庫
      拿出來，而是去陳裕豐家或陳裕豐直接拿給伊，伊有和薛
      詩美一起去向住新莊的投資人收錢，金錢流向伊不清楚云
      云。惟查：
    1.附表一所示之被害人陳美盈、陳富美、林冠伶、林秀葉、
      黃金承、劉玉玫、陳阿全、王麗玲、江含少、張素幸、簡
      林秋香、李秀賢、廖素金、葉布僑、張瑪利、林楷翎、林
      秀珍、翁德祥、邱金盆、黃智紅、李孟勳、李春嬌、蔡彩
      珠、朱家弘、高麗芬、陳月紹、薛明水、徐慧宜等有因參
      與投資藝術品之事，而於附表一所示之時間，分別匯款或
      交付現金與被告薛詩美等情，業經上開證人即被害人於偵
      查及本院審理時具結證述明確，並有被害人提出之匯款回
      條聯、匯款委託書、藝術品投資個人報表、匯出匯款回條
      、存摺封面及內頁影本、讓渡合約書、畫作及雕像圖片影
      本、投資備忘錄、投資合約書、支票影本、郵政跨行匯款
      申請書、合約書、匯款通知單、被告薛詩美簽收金額之收
      據、匯款申請書、藝術品投資個人投資資金彙總表、被告
      薛詩美之永豐商業銀行敦南分行帳戶開戶資料及存摺存款
      歷史往來明細查詢一覽表等證據附卷（見臺灣板橋地方法
      院檢察署98年度他字第3127號偵查卷第6 至307 頁、本院
      卷三第92至99頁），堪先認定屬實。
    2.被告薛詩美確有對附表一所示之被害人宣稱：所投資之藝
      術品均為真品，有保證書，投資很安全，均存放在基隆倉
      庫，伊有去過基隆倉庫；投資報酬率很好，3 個月約10％
      至12％之利潤、6 個月約15％至20％之利潤、12個月利潤
      約達30％至40％，最高投資期限為13個月，保證獲利40％
      ，且按月給付利潤，屆期可取回本金等語，致附表一所示
      之被害人因相信被告薛詩美所言，陷於錯誤，因而參與投
      資藝術品，並依被告薛詩美之指示匯款至指定之帳戶或提
      領現金交付被告薛詩美等情，亦據證人即被害人陳美盈、
      陳富美、林冠伶、林秀葉、黃金承、劉玉玫、陳阿全、江
      含少、張素幸、王麗玲、簡林秋香、張瑪利、林楷翎、邱
      金盆、林秀珍、翁德祥、廖素金、李秀賢、葉布僑、徐慧
      宜、李孟勳、高麗芬、蔡彩珠、李春嬌、黃智紅、朱家弘
      、陳月紹、薛明水於本院審理時證述明確（見本院卷二第
      74、83、98、106 、118 、126 、131 、146 、151 頁、
      卷三第11、24、37、43、89、58、66頁、卷四第34、36、
      42、45頁、卷五第97、104 、115 、124 、134 頁、卷六
      第8 、12、15頁），由上開證人證述可知，被告薛詩美所
      辯未至基隆倉庫看過云云，洵屬卸責之詞，不足採信。又
      被告林琮偉於警詢及偵查中均供稱：伊知道伊舅舅陳裕豐
      會把藝術品放在他位於新北市○○區○○路2 段579 巷9
      號住家中，有些也會放在伊經營之派比寵物精品生活館的
      3 樓倉庫，伊寵物店的倉庫並沒有特殊的保管機制，僅為
      一般倉庫，至於還有沒有其他地點，伊就不清楚，陳裕豐
      有交代伊，如果去送畫時，對方問伊畫從哪裡來，就告訴
      他們畫是從基隆的倉庫拿出來的，但實際上基隆那個地方
      ，是伊小舅陳文祥的住家，根本沒有什麼倉庫等情（見臺
      灣板橋地方法院檢察署98年度他字第3127號偵查卷第232
      、329 頁），顯見事實上並無基隆倉庫存在，是被告薛詩
      美對前述證人宣稱有基隆倉庫、其內有保全、空調恆溫等
      設施乙節，顯係欲取信於被害人之說詞，至為明確。
    3.而證人林冠伶於偵查及本院審理時證稱：伊是經由同事邱
      金盆得知薛詩美的藝術品投資，由於伊很相信邱金盆，故
      於98年2 月16日同意加入薛詩美的藝術品投資，有透過邱
      金盆與薛詩美簽訂契約，私底下都是薛詩美在推銷，邱金
      盆告訴伊薛詩美說畫已經找到買主，趕緊募集購買資金，
      就可以從中賺取價差等語（見臺灣板橋地方法院檢察署98
      年度偵字第20303 號偵查卷第218 頁、本院卷二第96頁）
      ；證人林楷翎於偵查及本院審理時結證稱：其係透過王麗
      玲得知薛詩美之投資管道，惟關於林楷翎之投資標的、期
      間、利潤皆為被告薛詩美決定，由被告薛詩美透過王麗玲
      轉告其投資細節等情（見臺灣板橋地方法院檢察署98年度
      偵字第20303 號偵查卷第70至71頁、本院卷三第45頁）；
      證人李孟勳於偵查及本院審理時具結證述：伊係經由公司
      同事朱家弘介紹而認識薛詩美，朱家弘說他在投資藝術品
      ，推薦給伊，之後伊才漸漸認識薛詩美，薛詩美說獲利很
      好，貨進來時已經找到買主了，脫手賣出只是早晚的問題
      ，可賺取價差，薛詩美也會私下打電話給伊說有不錯的投
      資機會，讓伊放心投資，伊有與薛詩美簽契約書，伊第一
      筆投資是交給朱家弘，由朱家弘轉交給薛詩美等語（見臺
      灣板橋地方法院檢察署98年度偵字第20303 號偵查卷第22
      4 至225 頁、本院卷五第94至99頁），雖上開證人林冠伶
      、林楷翎、李孟勳均證述係經由他人得知被告薛詩美之投
      資藝術品管道，惟關於其等投資藝術品之標的、期間、利
      潤及匯款方式等細節，均由被告薛詩美透過邱金盆、王麗
      玲、朱家弘轉告，邱金盆、王麗玲、朱家弘等人並無決定
      權，且嗣後上開證人林冠伶、林楷翎、李孟勳均認識被告
      薛詩美，復經由被告薛詩美之鼓吹獲利可觀而投資藝術品
      ，堪認證人林冠伶、林楷翎、李孟勳之參與投資實與被告
      薛詩美有關。
    4.被告薛詩美雖辯稱：其本身亦有投資，也是受害人云云，
      並提出匯款紀錄為憑，惟觀諸卷附之投資合約書，其上記
      載合資標的物、合資期間、出資金額、資金到位日、資金
      到位方式、利潤、資金含利潤返還日、資金含利潤返還方
      式、標的物之保管、中途退出合資等事項，於合約書最末
      並有合資人即附表一所示之被害人、合資經理人「薛詩美
      」之簽名，此有附表一所示之被害人提出之投資合約書在
      卷可稽，然其上並未有陳裕豐等第三人之署名，況附表一
      所示之被害人亦證稱投資管道均係透過被告薛詩美，以被
      告薛詩美為對象簽約及約定投資之標的、利潤、期間等細
      節，顯見該等合約書之當事人乃被告薛詩美與各該被害人
      。且被告薛詩美於偵查中供稱：伊透過林瑜璘認識陳裕豐
      ，早期95年是跟林瑜璘聯繫，但95年5 、6 月就跟陳裕豐
      聯絡，因為覺得獲利不錯，後來伊周遭的朋友及親戚也經
      由伊介紹加入投資，陳裕豐有請伊對外邀集投資人，並說
      以後要成立一個基金會，如果成立藝廊或畫廊之類的公司
      ，會給伊乾股；96年6 月陳裕豐與伊約定，只要伊介紹人
      來投資藝術品，他就給伊利潤的3 到5%，這個利潤是以藝
      術品的賣價扣除成本計算，96年底、97年初伊購買了1 台
      BENS的車，陳裕豐幫伊出120 萬元，97年同樣是以利潤的
      3 到5%作為伊的佣金，陳裕豐並說這些獲利在日後他成立
      公司時，就會成為伊的乾股等語（見臺灣臺北地方法院檢
      察署98年度偵續字第285 號偵查卷第167 頁、臺灣板橋地
      方法院檢察署98年度他字第3127號偵查卷第363 頁），復
      於本院審理時供稱：陳裕豐有說要給伊3 至5%的利潤，伊
      最主要是賣被害人保險等語（見本院卷五第140 頁），是
      被告薛詩美若非陳裕豐允諾其一定之利潤，豈有在無利可
      圖之情形下，熱心將其所謂獲利可觀之投資管道公告周知
      ，招攬鄰居朋友及其保戶參與投資，並負責收取鉅額款項
      與製作藝術品投資個人報表等，益徵被告薛詩美並非單純
      之被害人，其與陳裕豐間關於藝術品投資之事確有犯意聯
      絡與行為分擔甚明。
    5.再任何投資事業，本有一定風險，此為一般投資大眾所明
      知，只要正常操作，如確係因市場機制或其他不可測之因
      素導致虧損，即不得完全歸責於操作投資者，惟若投資者
      不是依據其以往之績效作為獲利之標準，而係許以與投資
      市場顯不相當之獲利報酬，鼓吹不知一般行情之大眾參與
      投資，或於投資期間或事後決算時，又不公開投資之資訊
      或項目，自難謂無詐欺之意圖。經查，本件被告薛詩美向
      附表一所示之被害人稱其投資一定會獲利，於鼓吹被害人
      投資藝術品時，除許以與行情顯不相當之操作績效獲利，
      且利潤可觀之外，並稱此投資沒有風險，如中途想解約，
      亦可隨時拿回本金及利潤，於投資時已找好買主，保證一
      定會獲利，然若被告薛詩美所言為真，何以於約定之資金
      含利潤返還日，始終未能交付被害人本利及利潤，亦或提
      出任何藝術品之保證書、進出投資市場之金錢匯出匯入紀
      錄以供查證。且於被害人質疑是否確有投入交易市場時，
      被告薛詩美等人並送畫作至被害人家中，以取信於被害人
      ，嗣被害人將畫作送鑑定時，始知該畫為假畫等情，亦經
      證人黃金承、高麗芬、李春嬌、朱家弘於本院審理時證述
      明確（見本院卷二第119 頁、卷五第104 、123 頁反面、
      卷六第10頁反面）。足見被告薛詩美確有與陳裕豐對附表
      一所示之被害人施用詐術，且使之陷於錯誤，參與藝術品
      投資，因遭詐騙而匯入款項，至為灼然。
    6.另被告林琮偉確有對被害人宣稱有基隆倉庫之事，業據證
      人陳富美、林秀葉、江含少於本院審理時結證明確（見本
      院卷二第87、107 、147 頁），又被告林琮偉有依陳裕豐
      及薛詩美之指示運送畫作至被害人家中，並稱畫作是從基
      隆倉庫來的等節，亦經證人陳美盈、陳富美、黃金承、高
      麗芬、朱家弘於審理時結證甚詳（見本院卷二第78、86、
      114 頁、卷五第104 頁、卷六第9 頁），及向林秀葉收取
      現金700 萬元之情，亦據證人林秀葉證述明確（見本院卷
      二第106 頁），復有被告林琮偉簽收700 萬元之收據1 紙
      在卷可參（建臺灣臺北地方法院檢察署98年度他字第5176
      號偵查卷第113 頁）。而被告林琮偉明知所謂之基隆倉庫
      乃其小舅陳文祥的住家，實際上並無基隆倉庫，畫作均非
      由基隆倉庫送出等情，已如前2.所述，猶對上揭被害人佯
      稱有倉庫存放藝術品，並聽陳裕豐、薛詩美之指示運送畫
      作至被害人家中及向林秀葉收取現金700 萬元，從而，被
      告林琮偉與陳裕豐、薛詩美間就本案附表一所示之詐欺犯
      行，具有犯意聯絡與行為分擔，亦堪認定。
    7.復按共同正犯之意思聯絡，原不以數人間直接發生者為限
      ，即有間接之聯絡者，亦包括在內，如甲分別邀約乙、丙
      犯罪，雖乙、丙間彼此並無直接之聯絡，亦無礙於其為共
      同正犯之成立（最高法院77年台上字第2135號判例意旨參
      照）。次按共同實行犯罪行為之人，在合同意思範圍以內
      ，各自分擔犯罪行為之一部，相互利用他人之行為，以達
      其犯罪之目的者，即應對於全部所發生之結果，共同負責
      ，不問犯罪動機起於何人，亦不必每一階段犯行，均經參
      與。又關於犯意聯絡，不限於事前有所協議，其於行為當
      時，基於相互之認識，以共同犯罪之意思參與者，亦無礙
      於共同正犯之成立。且數共同正犯之間，原不以直接發生
      犯意聯絡者為限，即有間接之聯絡者，亦包括在內。詐欺
      集團成員，以分工合作之方式，各自分擔犯罪行為之一部
      ，相互利用他人之行為，以達詐欺取財之目的，即應負共
      同正犯責任，不必每一階段犯行均經參與，且犯意之聯絡
      ，亦不以直接發生者為限，其有間接之聯絡者，亦屬之（
      最高法院97年度台上字第2946號判決可資參照）。查本案
      藝術品投資詐欺此一犯罪型態，自鼓吹遊說被害人實施詐
      騙、指定被害人匯款帳戶、收取款項、運送畫作等階段，
      乃係需由多人縝密分工方能完成之集團性犯罪，本案詐欺
      集團係由陳裕豐負責籌畫，並由被告薛詩美、林瑜璘負責
      招攬鼓吹被害人，及由被告林琮偉擔任名義上之倉庫保管
      人並運送畫作至被害人家中，而分別向被害人施行詐術，
      均係屬分擔詐欺取財構成要件之部分行為，故被告薛詩美
      、林瑜璘、林琮偉與陳裕豐間，有直接、間接之犯意聯絡
      及行為分擔，均應負共同正犯責任。
    8.綜上所述，被告薛詩美、林琮偉上開所辯均係卸責之詞，
      不足採信。本案事證明確，被告薛詩美、林琮偉共同涉犯
      本案附表一所示之犯行，洵堪認定，均應依法論科。
（二）關於被告林佳慧、林玲慧部分：
      訊據被告林佳慧、林玲慧固坦承有於神翼公司擔任會計與
      會計助理，並由被告林佳慧將其永豐銀行永春分行帳號00
      000000000000號之帳戶、被告林玲慧將其聯邦銀行永吉分
      行帳號000000000000號及永豐銀行永春分行帳號00000000
      000000號之帳戶，交付其舅舅陳裕豐使用之事實，惟均否
      認有何詐欺犯行，均辯稱：其等係依舅舅陳裕豐之要求而
      提供上開帳戶供陳裕豐使用，及依陳裕豐之指示匯款，並
      未參與本件投資藝術品詐欺云云。惟查：
    1.被害人陳美盈、陳富美、陳阿全、江含少、李秀賢、朱家
      弘有於附表一所示之時間，匯款至被告林佳慧所有之永豐
      銀行永春分行帳號00000000000000號之帳戶，又被害人陳
      富美有於附表一所示之時間，匯款至被告林玲慧聯邦銀行
      永吉分行帳號000000000000號帳戶，被害人黃金承、簡林
      秋香有於附表一所示之時間，匯款至被告林玲慧永豐銀行
      永春分行帳號00000000000000號之帳戶等情，業據附表一
      編號1 、2 、5 、7 、9 、11、12、24所示之證人陳美盈
      、陳富美、陳阿全、江含少、李秀賢、朱家弘、黃金承、
      簡林秋香於本院審理時證述甚詳，並有匯款單、被告林佳
      慧、林玲慧上開帳戶客戶基本資料及存款往來明細表等資
      料附卷可稽，足見被告林佳慧、林玲慧所申設、由被告陳
      裕豐所使用之上開永豐銀行永春分行及聯邦銀行永吉分行
      帳戶，業遭陳裕豐、薛詩美等人供作詐騙上開被害人之人
      頭帳戶乙節，堪予認定。
    2.由上固可認定被告林佳慧、林玲慧確有為陳裕豐等人提供
      銀行帳戶及匯款等事務，惟其等並未參與被告薛詩美等人
      所各自分擔實行之鼓吹遊說被害人實施詐騙、指定被害人
      匯款帳戶、收取款項、運送畫作等詐欺取財構成要件行為
      ，業經證人即附表一編號1 、2 、5 、7 、9 、11、12、
      24所示之被害人證述明確，核與被告林佳慧、林玲慧辯稱
      並未招攬遊說被害人參與投資之辯解相符，是認被告林佳
      慧、林玲慧並無以自己從事詐欺取財犯罪之故意參與其中
      ，亦無任何分擔詐欺取財構成要件之行為存在，至為明灼
      。
    3.按刑法上之故意，分直接故意（確定故意）與間接故意（
      不確定故意），「行為人對於構成犯罪之事實，明知並有
      意使其發生者」為直接故意；又「行為人對於構成犯罪之
      事實，預見其發生而其發生並不違背其本意者」為間接故
      意；而參以郵政儲金或銀行帳戶可供款項之存匯、提領，
      一般人均可輕易申請開設，並無任何資格條件之限制，苟
      有使用金融存款帳戶之正當用途，自以使用其本人申請之
      帳戶，最為便利安全，始可避免帳戶名義人反悔或心存歹
      念，利用通知掛失止付、變更存戶印鑑圖章或換摺之方式
      ，將帳戶內之款項領走一空，反致使用帳戶人蒙受損失，
      苟非為犯罪等不法目的或為掩飾自己真實身分，並藉以逃
      避查緝，依常情並無捨棄自己申設帳戶而迂迴向他人取得
      帳戶使用之理，且近年來詐欺取財之犯罪類型層出不窮，
      該等犯罪，多數均係利用他人帳戶作為詐欺所得財物之出
      入帳戶，業經媒體廣為披載，是依一般人通常之知識、智
      能及經驗，均已詳知向他人購買、承租或其他方法取得帳
      戶者，多係欲藉該帳戶取得不法犯罪所得，且隱匿帳戶內
      資金之實際取得人之身分，以逃避追查，被告林佳慧、林
      玲慧係智識正常且具社會經驗之成年人，對此亦應知之甚
      詳，自難諉稱不知，故被告林佳慧、林玲慧對於交付上開
      銀行帳戶予陳裕豐、薛詩美等人，將可能被用來作為詐欺
      取財等非法用途上，應有所預見，且不違背其本意。是以
      ，被告林佳慧、林玲慧猶提供其所有上開帳戶予陳裕豐等
      人使用，堪認被告林佳慧、林玲慧亦有容認陳裕豐等人將
      上開帳戶作為詐欺取財之匯款指定帳戶使用，準此，顯有
      幫助詐欺取財之不確定故意存在，應堪認定。
    4.遍查全案卷證結果，亦查無其他積極證據足資證明被告林
      佳慧、林玲慧有為自己犯詐欺取財罪之意思參與其中，其
      等僅係提供帳戶，實屬對於正犯實施犯罪之幫助行為，被
      告林佳慧、林玲慧並無參與本案詐欺取財罪之構成要件行
      為，本案又無積極證據證明被告林佳慧、林玲慧確有為詐
      欺取財之構成要件行為存在，則公訴意旨認為被告林佳慧
      、林玲慧自始即與本案之正犯間，具有意圖為自己不法所
      有之犯意聯絡及行為分擔云云，即難令本院形成被告林佳
      慧、林玲慧確為詐欺集團共犯之確切心證，是本院認為不
      能證明被告林佳慧、林玲慧為本案詐欺集團之共犯。綜上
      ，被告林佳慧、林玲慧之幫助詐欺犯行亦堪認定，應依法
      論科。
三、論罪科刑
（一）核被告薛詩美、林琮偉所為，均係犯刑法第339 條第1 項
      之詐欺取財罪。被告薛詩美、林琮偉與陳裕豐間，就附表
      一所示之犯行；其等與林瑜璘間，就附表一編號9 之犯行
      間，互有犯意聯絡及行為分擔，均應論以共同正犯。被告
      薛詩美、林琮偉先後詐欺附表一所示之被害人，犯罪時間
      不同，行為互殊，侵害不同之被害人財產法益，客觀上彼
      此可分，應予分論併罰。爰審酌被告薛詩美、林琮偉均值
      青壯，卻不思以正當方式取得財物，竟為一己私利，以詐
      欺被害人投資藝術品之方式牟取不當利益，對被害人財產
      法益及社會秩序危害重大，所為自屬非是，兼衡被告薛詩
      美、林琮偉犯罪之動機、目的、手段、素行、各被害人受
      詐騙之金額及其等參與本案犯罪之角色分擔，暨犯罪後之
      態度等一切情狀，參酌檢察官之具體求刑，分別量處如主
      文所示之刑，並定其應執行之刑。至檢察官雖就被告薛詩
      美部分具體求處應執行有期徒刑4 年，惟本院審酌上情，
      認被告薛詩美詐騙人數甚多，詐得金額甚鉅，且擔任鼓吹
      被害人投資之主要角色，認檢察官之求刑稍有過輕，附此
      敘明。
（二）按刑法上之幫助犯，係對於犯罪與正犯有共同之認識，而
      以幫助之意思，對於正犯資以助力，而未參與實施犯罪之
      行為者而言（最高法院88年度台上字第1270號判決意旨參
      照）。是以，如未參與實施犯罪構成要件之行為，且係出
      於幫助之意思提供助力，即屬幫助犯。本件被告林佳慧、
      林玲慧將其等開立之金融帳戶交付予陳裕豐使用，使陳裕
      豐等人作為對被害人實行詐欺取財犯罪之取款工具，被告
      林佳慧、林玲慧雖非基於直接故意而為本件幫助詐欺之犯
      行，但仍有間接故意幫助他人實行詐欺取財犯罪之犯意，
      且所為提供金融帳戶之行為，亦屬刑法詐欺罪構成要件以
      外之行為，是核被告林佳慧、林玲慧所為，均係犯刑法第
      30條第1 項、第339 條第1 項之幫助詐欺取財罪。公訴意
      旨雖認被告林佳慧、林玲慧係涉犯刑法第339 條第1 項之
      詐欺取財罪云云，惟查本件並無積極證據足資認定被告林
      佳慧、林玲慧於提供帳戶時，有何與本案實際從事詐欺取
      財犯行之陳裕豐、薛詩美等正犯間具有犯意聯絡之情，亦
      無積極證據證明被告林佳慧、林玲慧係以自己犯罪之意思
      參與其中，至其所為上開提供帳戶之行為，又僅係於陳裕
      豐等人犯罪前或犯罪中資以助力，並非參與詐欺取財罪之
      構成要件行為，業如前述，顯見被告林佳慧、林玲慧所為
      ，僅有提供其帳戶供陳裕豐等人使用之幫助行為，是公訴
      人認為被告林佳慧、林玲慧亦共犯刑法第339 條第1 項詐
      欺取財罪云云，尚有未洽，惟其基本社會事實同一，應由
      本院依法變更起訴法條（最高法院30年上字第1574號判例
      及同院99年度台上字第6717號判決參照）。又被告林佳慧
      以一提供帳戶之幫助行為，使陳裕豐等人向附表一編號1
      、2 、7 、9 、12、24之陳美盈等人為詐騙行為，被告林
      玲慧以一提供帳戶之幫助行為，使陳裕豐等人向附表一編
      號2 、5 、11之陳富美等人為詐騙行為，均屬同種想像競
      合犯，應依刑法第55條之規定，從一重之幫助詐欺罪處斷
      。被告林佳慧、林玲慧幫助他人犯上開詐欺取財罪，為幫
      助犯，爰依刑法第30條第2 項之規定，按正犯之刑減輕之
      。爰審酌被告林佳慧、林玲慧提供其等所有上開銀行帳戶
      供他人非法使用，助長社會犯罪風氣，造成被害人財產損
      失甚鉅，導致真正犯罪者逍遙法外，並增加被害人尋求救
      濟之困難，所為實有不當，惟念及被告林佳慧、林玲慧本
      身並未實際參與本件詐欺取財之犯行，責難性較小，及犯
      後態度等一切情狀，分別量處如主文所示之刑。
（三）至臺灣板橋地方法院檢察署99年度偵字第5216號、98年度
      偵續字第578 號移送併辦之犯罪事實，與本案檢察官起訴
      部分犯罪事實相同，為同一案件，本院自得併予審理，附
      此敘明。
貳、不另為無罪諭知部分
一、公訴意旨另以：被告林佳慧基於意圖為自己不法所有之犯意
    ，以如附表一編號1 、2 、7 、9 、12、24以外及附表二所
    示之方式，詐騙如附表一編號1 、2 、7 、9 、12、24以外
    及附表二所示之被害人，而詐得附表一編號1 、2 、7 、9
    、12、24以外及附表二所示之金錢；又被告林玲慧亦基於意
    圖為自己不法所有之犯意，以如附表一編號2 、5 、11以外
    及附表二所示之方式，詐騙如附表一編號2 、5 、11以外及
    附表二所示之被害人，而詐得附表一編號2 、5 、11以外及
    附表二所示之金錢，因認被告林佳慧、林玲慧此部分所為涉
    犯刑法第339 條第1 項之詐欺取財罪嫌云云。
二、惟按犯罪事實應依證據認定之，無證據不得認定犯罪事實，
    又不能證明被告犯罪者，應諭知無罪之判決，刑事訴訟法第
    154 條第2 項及第301 條第1 項分別定有明文。次按刑事訴
    訟法上所謂認定犯罪事實之證據，係指足以認定被告確有犯
    罪行為之積極證據而言；如未能發現相當證據或證據不足以
    證明，自不能以推測或擬制之方法，以為裁判基礎（最高法
    院29年上字第3105號、40年台上字第86號判例參照）。又檢
    察官就被告犯罪事實，應負舉證責任，並指出證明之方法，
    刑事訴訟法第161 條第1 項定有明文，因此，檢察官對於起
    訴之犯罪事實，應負提出證據及說服之實質舉證責任。倘其
    所提出之證據，不足為被告有罪之積極證明，或其指出證明
    之方法，無從說服法院以形成被告有罪之心證，基於無罪推
    定之原則，自應為被告無罪判決之諭知（最高法院92年台上
    字第128 號判例參照）。
三、經查，被告林佳慧固有提供其開立之永豐銀行永春分行帳號
    00000000000000號帳戶、被告林玲慧亦有提供其所有之聯邦
    銀行永吉分行帳號000000000000號及永豐銀行永春分行帳號
    00000000000000號帳戶，供其等舅舅陳裕豐使用等情，業經
    其等供認不諱。惟本件並無積極證據證明被告林佳慧、林玲
    慧係以自己犯罪之意思參與陳裕豐等人之詐欺犯行，至其等
    所為上開提供帳戶之行為，又僅係予陳裕豐等人詐欺犯行資
    以助力，並非參與詐欺取財罪之構成要件行為，已如前述，
    且經本院變更起訴法條為幫助詐欺取財罪。而被告林佳慧以
    一提供帳戶之幫助行為，使陳裕豐等人向附表一編號1 、2
    、7 、9 、12、24之陳美盈等人為詐騙行為，被告林玲慧以
    一提供帳戶之幫助行為，使陳裕豐等人向附表一編號2 、5
    、11之陳富美等人為詐騙行為，均屬同種想像競合犯，至附
    表一編號1 、2 、7 、9 、12、24以外及附表二所示之被害
    人，並未匯款至被告林佳慧之帳戶，另附表一編號2 、5 、
    11以外及附表二所示之被害人，亦未匯款至被告林玲慧之帳
    戶，顯然陳裕豐等人未利用被告林佳慧、林玲慧之帳戶詐騙
    附表一編號1 、2 、5 、7 、9 、11、12、24以外及附表二
    所示之被害人，是尚難認被告林佳慧、林玲慧犯有公訴人此
    部分所指之犯行，原應為被告林佳慧、林玲慧此部分無罪之
    判決。惟因此部分若成立犯罪，與前揭經論罪科刑之幫助詐
    欺取財部分，有想像競合犯之裁判上一罪關係，爰不另為無
    罪之諭知。
、無罪部分
一、公訴意旨復以：被告薛詩美、林琮偉共同基於意圖為自己不
    法所有之犯意聯絡，以如附表二所示之方式，詐騙如附表二
    所示之被害人，而詐得附表二所示之金錢；再被告黃則成係
    被告薛詩美之配偶，被告黃則成另共同基於意圖為自己不法
    所有之犯意聯絡，以如附表一、二所示之方式，詐騙如附表
    一、二所示之被害人，而詐得附表一、二所示之金錢，因認
    被告薛詩美、林琮偉、黃則成此部分所為亦涉有刑法第339
    條第1 項之詐欺取財罪嫌等語。
二、按犯罪事實應依證據認定之，無證據不得認定犯罪事實；不
    能證明被告犯罪者，應諭知無罪之判決，刑事訴訟法第154
    條第2 項、第301 條第1 項分別定有明文。再按事實之認定
    ，應憑證據，如未能發現相當證據，或證據不足以證明，自
    不能以推測或擬制之方法，以為裁判基礎；又認定犯罪事實
    所憑之證據，雖不以直接證據為限，間接證據亦包括在內，
    然而無論直接或間接證據，其為訴訟上之證明，須於通常一
    般之人均不致有所懷疑，而得確信其為真實之程度者，始得
    據為有罪之認定；再認定不利於被告之事實，須依積極證據
    ，苟積極證據不足為不利於被告事實之認定時，即應為有利
    於被告之認定，更不必有何有利之證據（最高法院40年台上
    字第86號、76年台上字第4986號、30年上字第816 號判例意
    旨參照）。
三、公訴人認被告薛詩美、林琮偉、黃則成另涉有上開詐欺取財
    犯行，無非係以證人即附表一、二所示之被害人於偵查之證
    述、藝術品投資個人報表、藝術品投資資金彙總表、匯款收
    支表、投資人資金流向表、投資人投資資料、投資人繳款憑
    據、匯款憑證暨交易明細、傳票憑證影本、投資合約書、藝
    術品圖片等資料為其論據。惟訊據被告薛詩美、林琮偉、黃
    則成均堅決否認另有上開詐欺之犯行，被告薛詩美辯稱：伊
    並未遊說鼓吹附表二所示之被害人投資等語；被告林琮偉辯
    稱：伊僅係聽從舅舅陳裕豐之指示送畫，未遊說鼓吹附表二
    所示之被害人投資等語；被告黃則成則辯稱：其不曾參與投
    資藝術品，不瞭解投資之方式，如何對附表一、二所示之被
    害人遊說，其僅於被害人到家裡時在場而已等語。經查：
（一）附表二所示之蔡耀仁等人雖有於附表二所示之時間，匯款
      投資藝術品之事，惟證人蔡耀仁於本院審理時證稱：伊與
      陳裕豐熟識之後，才知道他有從事藝術品投資，伊投資藝
      術品，是直接針對林瑜璘與陳裕豐，因為伊本身喜歡藝術
      品，但不懂，比較懂的人是陳裕豐，陳裕豐說這是比股票
      還好的投資，伊就投資了，伊先匯款100 萬給林瑜璘投資
      鎮墓獸，之後所有的投資都是針對陳裕豐，於投資過程中
      ，薛詩美、黃則成並未邀約伊投資，林琮偉、林佳慧、林
      玲慧亦未與伊談投資的事等語（見本院卷四第47至48頁）
      ；證人陳美貴於本院審理時結證：伊不認識薛詩美、黃則
      成、林琮偉、林佳慧、林玲慧，伊是透過王麗玲參與投資
      ，王麗玲說她同事薛詩美在做古董投資還不錯，伊說可以
      就投資，王麗玲就把薛詩美的帳號給伊，讓伊匯款，伊並
      未與薛詩美接觸過等語（見本院卷五第90至92頁）；證人
      許銘鎮於本院審理時結稱：伊不認識薛詩美、黃則成、林
      琮偉、林佳慧、林玲慧，伊會參與藝術品買賣投資是因為
      林瑜璘，林瑜璘常約伊到神翼公司參觀，並說他在投資古
      董買賣，效益非常好，伊便匯款給林瑜璘，由林瑜璘處理
      等語（見本院卷五第127 頁）；另被害人黃玉文於偵查、
      審理中均未到庭，僅以書狀表示遭詐騙150 萬元之事實（
      見臺灣板橋地方法院檢察署98年度偵字第20303 號偵查卷
      第351 頁、臺灣臺北地方法院檢察署98年度他字第5267號
      偵查卷第19、153 頁）。參互上開證人蔡耀仁、陳美貴、
      許銘鎮於本院審理中所證，可見其等並非經由被告薛詩美
      、林琮偉、黃則成之鼓吹而投資藝術品；至被害人黃玉文
      僅有書面陳述，且證人朱家弘於本院審理時證稱：黃玉文
      是伊客戶，黃玉文只認識伊因此才投資，不認識在庭的被
      告，黃玉文的投資合約書也是薛詩美拿給伊，伊在拿給黃
      玉文等語（見本院卷六第9 頁），堪認黃玉文係經由朱家
      弘而參與投資，尚難認被告薛詩美、林琮偉、黃則成有何
      對黃玉文施用詐術之行為，是附表二所示之被害人均非經
      由被告薛詩美、林琮偉、黃則成而參與投資。
（二）又附表一所示之被害人中，證人林秀葉於本院審理時證述
      ：黃則成曾帶薛詩美向伊拿錢等語（見本院卷二第104 頁
      ），證人黃金承、張素幸、張瑪利、林秀珍、翁德祥、徐
      慧宜、高麗芬、蔡彩珠、李春嬌、黃智紅分別於本院審理
      時證稱：黃則成說藝術品好賺且安全等語（見本院卷二第
      114 、152 頁、卷三第35、59、63頁反面、卷四第45頁反
      面、卷五第101 、114 、122 、135 頁反面），證人江含
      少則於本院審理時證述：黃則成講過高腳杯等語（見本院
      卷二第143 頁），其餘被害人均未提及被告黃則成有何遊
      說鼓吹其等投資之事，且上述證人之證述至多僅能證明被
      告黃則成有向該等人提及此事，惟關於投資之標的、期間
      、利潤及匯款方式等細節，均係由被告薛詩美與該等被害
      人說明並簽立投資合約書，各該被害人均證稱係因信賴被
      告薛詩美，始參與投資藝術品，此據各該被害人證述在卷
      ，復有投資合約書可佐。而公訴人復未就被告黃則成於本
      案有何犯意聯絡與行為分擔提出具體事證，是尚難僅憑此
      即遽認被告黃則成有與被告薛詩美共同詐欺附表一所示之
      被害人。
四、綜上所述，本件公訴人所舉之證據，既無法證明被告薛詩美
    、林琮偉確有向附表二所示之被害人蔡耀仁等人施詐術，亦
    無法證明被告黃則成有向附表一、二所示之被害人陳美盈等
    人施詐術，使其等陷於錯誤，因而交付附表一、二所示之金
    錢，且本院復查無其他積極證據足以證明被告薛詩美、林琮
    偉、黃則成確有公訴意旨所指此部分詐欺犯行，要屬不能證
    明被告薛詩美、林琮偉、黃則成此部分犯罪，揆諸前揭說明
    ，自應諭知被告薛詩美、林琮偉、黃則成無罪之判決。
據上論斷，應依刑事訴訟法第299 條第1 項前段、第300 條、第
301 條第1 項，刑法第28條、第30條第1 項前段、第2 項、第33
9 條第1 項、第55條、第51條第5 款，刑法施行法第1 條之1 第
1 項、第2 項前段，判決如主文。
本案經檢察官楊景舜到庭執行職務。
中    華    民    國  100     年    7     月    29    日
                  刑事第十四庭  審判長法  官  吳幸娥
                                      法  官  傅明華
                                      法  官  廖欣儀
以上正本證明與原本無異。
如不服本判決應於收受判決後10日內向本院提出上訴書狀，並應
敘述具體理由。其未敘述上訴理由者，應於上訴期間屆滿後20日
內向本院補提理由書（均須按他造當事人之人數附繕本）「切勿
逕送上級法院」。
                                      書記官  顏偉林
中    華    民    國   100    年    7     月    29    日
附錄本案論罪科刑法條全文：
中華民國刑法第339條
（普通詐欺罪）意圖為自己或第三人不法之所有，以詐術使人將
本人或第三人之物交付者，處5 年以下有期徒刑、拘役或科或併
科1 千元以下罰金。
以前項方法得財產上不法之利益或使第三人得之者，亦同。
前二項之未遂犯罰之。
附表：
┌──┬───────────────────────┬───────┐
│編號│      罪      名      及      刑      度      │  事      實  │
├──┼───────────────────────┼───────┤
│  1 │薛詩美共同意圖為自己不法之所有，以詐術使人將本│即附表一編號1 │
│    │人之物交付，處有期徒刑拾月。                  │              │
│    │林琮偉共同意圖為自己不法之所有，以詐術使人將本│              │
│    │人之物交付，處有期徒刑肆月。                  │              │
├──┼───────────────────────┼───────┤
│  2 │薛詩美共同意圖為自己不法之所有，以詐術使人將本│即附表一編號2 │
│    │人之物交付，處有期徒刑壹年貳月。              │              │
│    │林琮偉共同意圖為自己不法之所有，以詐術使人將本│              │
│    │人之物交付，處有期徒刑肆月。                  │              │
├──┼───────────────────────┼───────┤
│  3 │薛詩美共同意圖為自己不法之所有，以詐術使人將本│即附表一編號3 │
│    │人之物交付，處有期徒刑柒月。                  │              │
│    │林琮偉共同意圖為自己不法之所有，以詐術使人將本│              │
│    │人之物交付，處有期徒刑月。                  │              │
├──┼───────────────────────┼───────┤
│  4 │薛詩美共同意圖為自己不法之所有，以詐術使人將本│即附表一編號4 │
│    │人之物交付，處有期徒刑壹年。                  │              │
│    │林琮偉共同意圖為自己不法之所有，以詐術使人將本│              │
│    │人之物交付，處有期徒刑柒月。                  │              │
├──┼───────────────────────┼───────┤
│  5 │薛詩美共同意圖為自己不法之所有，以詐術使人將本│即附表一編號5 │
│    │人之物交付，處有期徒刑壹年貳月。              │              │
│    │林琮偉共同意圖為自己不法之所有，以詐術使人將本│              │
│    │人之物交付，處有期徒刑肆月。                  │              │
├──┼───────────────────────┼───────┤
│  6 │薛詩美共同意圖為自己不法之所有，以詐術使人將本│即附表一編號6 │
│    │人之物交付，處有期徒刑捌月。                  │              │
│    │林琮偉共同意圖為自己不法之所有，以詐術使人將本│              │
│    │人之物交付，處有期徒刑月。                  │              │
├──┼───────────────────────┼───────┤
│  7 │薛詩美共同意圖為自己不法之所有，以詐術使人將本│即附表一編號7 │
│    │人之物交付，處有期徒刑壹年貳月。              │              │
│    │林琮偉共同意圖為自己不法之所有，以詐術使人將本│              │
│    │人之物交付，處有期徒刑月。                  │              │
├──┼───────────────────────┼───────┤
│  8 │薛詩美共同意圖為自己不法之所有，以詐術使人將本│即附表一編號8 │
│    │人之物交付，處有期徒刑柒月。                  │              │
│    │林琮偉共同意圖為自己不法之所有，以詐術使人將本│              │
│    │人之物交付，處有期徒刑月。                  │              │
├──┼───────────────────────┼───────┤
│  9 │薛詩美共同意圖為自己不法之所有，以詐術使人將本│即附表一編號9 │
│    │人之物交付，處有期徒刑壹年陸月。              │              │
│    │林琮偉共同意圖為自己不法之所有，以詐術使人將本│              │
│    │人之物交付，處有期徒刑肆月。                  │              │
├──┼───────────────────────┼───────┤
│ 10 │薛詩美共同意圖為自己不法之所有，以詐術使人將本│即附表一編號10│
│    │人之物交付，處有期徒刑月。                  │              │
│    │林琮偉共同意圖為自己不法之所有，以詐術使人將本│              │
│    │人之物交付，處有期徒刑月。                  │              │
├──┼───────────────────────┼───────┤
│ 11 │薛詩美共同意圖為自己不法之所有，以詐術使人將本│即附表一編號11│
│    │人之物交付，處有期徒刑壹年。                  │              │
│    │林琮偉共同意圖為自己不法之所有，以詐術使人將本│              │
│    │人之物交付，處有期徒刑月。                  │              │
├──┼───────────────────────┼───────┤
│ 12 │薛詩美共同意圖為自己不法之所有，以詐術使人將本│即附表一編號12│
│    │人之物交付，處有期徒刑拾月。                  │              │
│    │林琮偉共同意圖為自己不法之所有，以詐術使人將本│              │
│    │人之物交付，處有期徒刑月。                  │              │
├──┼───────────────────────┼───────┤
│ 13 │薛詩美共同意圖為自己不法之所有，以詐術使人將本│即附表一編號13│
│    │人之物交付，處有期徒刑捌月。                  │              │
│    │林琮偉共同意圖為自己不法之所有，以詐術使人將本│              │
│    │人之物交付，處有期徒刑月。                  │              │
├──┼───────────────────────┼───────┤
│ 14 │薛詩美共同意圖為自己不法之所有，以詐術使人將本│即附表一編號14│
│    │人之物交付，處有期徒刑月。                  │              │
│    │林琮偉共同意圖為自己不法之所有，以詐術使人將本│              │
│    │人之物交付，處有期徒刑月。                  │              │
├──┼───────────────────────┼───────┤
│ 15 │薛詩美共同意圖為自己不法之所有，以詐術使人將本│即附表一編號15│
│    │人之物交付，處有期徒刑捌月。                  │              │
│    │林琮偉共同意圖為自己不法之所有，以詐術使人將本│              │
│    │人之物交付，處有期徒刑月。                  │              │
├──┼───────────────────────┼───────┤
│ 16 │薛詩美共同意圖為自己不法之所有，以詐術使人將本│即附表一編號16│
│    │人之物交付，處有期徒刑月。                  │              │
│    │林琮偉共同意圖為自己不法之所有，以詐術使人將本│              │
│    │人之物交付，處有期徒刑月。                  │              │
├──┼───────────────────────┼───────┤
│ 17 │薛詩美共同意圖為自己不法之所有，以詐術使人將本│即附表一編號17│
│    │人之物交付，處有期徒刑捌月。                  │              │
│    │林琮偉共同意圖為自己不法之所有，以詐術使人將本│              │
│    │人之物交付，處有期徒刑月。                  │              │
├──┼───────────────────────┼───────┤
│ 18 │薛詩美共同意圖為自己不法之所有，以詐術使人將本│即附表一編號18│
│    │人之物交付，處有期徒刑捌月。                  │              │
│    │林琮偉共同意圖為自己不法之所有，以詐術使人將本│              │
│    │人之物交付，處有期徒刑月。                  │              │
├──┼───────────────────────┼───────┤
│ 19 │薛詩美共同意圖為自己不法之所有，以詐術使人將本│即附表一編號19│
│    │人之物交付，處有期徒刑柒月。                  │              │
│    │林琮偉共同意圖為自己不法之所有，以詐術使人將本│              │
│    │人之物交付，處有期徒刑月。                  │              │
├──┼───────────────────────┼───────┤
│ 20 │薛詩美共同意圖為自己不法之所有，以詐術使人將本│即附表一編號20│
│    │人之物交付，處有期徒刑陸月。                  │              │
│    │林琮偉共同意圖為自己不法之所有，以詐術使人將本│              │
│    │人之物交付，處有期徒刑月。                  │              │
├──┼───────────────────────┼───────┤
│ 21 │薛詩美共同意圖為自己不法之所有，以詐術使人將本│即附表一編號21│
│    │人之物交付，處有期徒刑柒月。                  │              │
│    │林琮偉共同意圖為自己不法之所有，以詐術使人將本│              │
│    │人之物交付，處有期徒刑月。                  │              │
├──┼───────────────────────┼───────┤
│ 22 │薛詩美共同意圖為自己不法之所有，以詐術使人將本│即附表一編號22│
│    │人之物交付，處有期徒刑柒月。                  │              │
│    │林琮偉共同意圖為自己不法之所有，以詐術使人將本│              │
│    │人之物交付，處有期徒刑月。                  │              │
├──┼───────────────────────┼───────┤
│ 23 │薛詩美共同意圖為自己不法之所有，以詐術使人將本│即附表一編號23│
│    │人之物交付，處有期徒刑柒月。                  │              │
│    │林琮偉共同意圖為自己不法之所有，以詐術使人將本│              │
│    │人之物交付，處有期徒刑月。                  │              │
├──┼───────────────────────┼───────┤
│ 24 │薛詩美共同意圖為自己不法之所有，以詐術使人將本│即附表一編號24│
│    │人之物交付，處有期徒刑柒月。                  │              │
│    │林琮偉共同意圖為自己不法之所有，以詐術使人將本│              │
│    │人之物交付，處有期徒刑肆月。                  │              │
├──┼───────────────────────┼───────┤
│ 25 │薛詩美共同意圖為自己不法之所有，以詐術使人將本│即附表一編號25│
│    │人之物交付，處有期徒刑壹年。                  │              │
│    │林琮偉共同意圖為自己不法之所有，以詐術使人將本│              │
│    │人之物交付，處有期徒刑肆月。                  │              │
├──┼───────────────────────┼───────┤
│ 26 │薛詩美共同意圖為自己不法之所有，以詐術使人將本│即附表一編號26│
│    │人之物交付，處有期徒刑拾月。                  │              │
│    │林琮偉共同意圖為自己不法之所有，以詐術使人將本│              │
│    │人之物交付，處有期徒刑月。                  │              │
├──┼───────────────────────┼───────┤
│ 27 │薛詩美共同意圖為自己不法之所有，以詐術使人將本│即附表一編號27│
│    │人之物交付，處有期徒刑捌月。                  │              │
│    │林琮偉共同意圖為自己不法之所有，以詐術使人將本│              │
│    │人之物交付，處有期徒刑月。                  │              │
├──┼───────────────────────┼───────┤
│ 28 │薛詩美共同意圖為自己不法之所有，以詐術使人將本│即附表一編號28│
│    │人之物交付，處有期徒刑拾月。                  │              │
│    │林琮偉共同意圖為自己不法之所有，以詐術使人將本│              │
│    │人之物交付，處有期徒刑月。                  │              │
└──┴───────────────────────┴───────┘
附表一：
┌──┬────┬──────────┬────────┬──────┬───┬────┐
│編號│告訴人  │遭詐騙之經過        │匯款情形        │遭詐騙之金額│已取回│損失金額│
│    │        │                    │                │            │利潤  │        │
├──┼────┼──────────┼────────┼──────┼───┼────┤
│ 1  │陳美盈  │一、因為伊妹妹介紹買│一、投資標的：姚│165萬+550萬+│15萬  │850萬   │
│    │        │    保險而認識薛詩美│    俊忠油畫    │150萬＝865萬│      │        │
│    │        │    。              │97年5 月21日，陳│元          │      │        │
│    │        │二、伊做美髮工作，而│美盈匯款165 萬元│            │      │        │
│    │        │    後薛詩美就每星期│至陳裕豐的姪女林│            │      │        │
│    │        │    都會到伊家來做頭│佳慧永豐銀行永春│            │      │        │
│    │        │    髮，談保險跟藝術│分行000000000000│            │      │        │
│    │        │    ，遊說投資利潤很│68帳戶帳號。匯完│            │      │        │
│    │        │    好又保證安全。  │款後薛詩美及陳裕│            │      │        │
│    │        │三、薛詩美也一再強調│豐與陳美盈約在新│            │      │        │
│    │        │    每樣投資品都是真│生南路上的老樹咖│            │      │        │
│    │        │    品、證明書、投資│啡店簽讓渡合約書│            │      │        │
│    │        │    利潤高、保證回收│，薛詩美作保證人│            │      │        │
│    │        │    ，並且保證投資安│。              │            │      │        │
│    │        │    全。            │                │            │      │        │
│    │        │四、薛詩美跟伊說，他│二、投資標的：竇│            │      │        │
│    │        │    和陳裕豐合作投資│    加「芭蕾舞者│            │      │        │
│    │        │    很久，投資利潤很│    」青銅品    │            │      │        │
│    │        │    高，並保證回收且│97年6 月20日陳美│            │      │        │
│    │        │    投資很安全。    │盈用房子貸款550 │            │      │        │
│    │        │五、薛詩美保證每樣投│萬，薛詩美同行至│            │      │        │
│    │        │    資作品都是真品，│臺灣銀行仁愛分行│            │      │        │
│    │        │    如果假的他們會自│領現金後，當場交│            │      │        │
│    │        │    行吸收！        │給薛詩美。      │            │      │        │
│    │        │六、薛詩美稱陳裕豐在│                │            │      │        │
│    │        │    基隆有倉庫用來存│三、投資標的：朱│            │      │        │
│    │        │    放投資作品，並且│    德群獨思，97│            │      │        │
│    │        │    有保全保管，非常│    年10月15日改│            │      │        │
│    │        │    安全！          │    為潘玉良作品│            │      │        │
│    │        │七、薛詩美透過伊妹妹│97年7 月10日匯款│            │      │        │
│    │        │    跟伊說保證1 年或│150 萬元至黃金承│            │      │        │
│    │        │    半年會有35% 、25│的永豐銀行敦南分│            │      │        │
│    │        │    % 、20% 的獲利。│行00000000000000│            │      │        │
│    │        │八、薛詩美透過伊妹妹│帳戶帳號。在97年│            │      │        │
│    │        │    跟伊說，若是伊有│10月15日改投資潘│            │      │        │
│    │        │    缺錢只要告訴她，│玉良作品（國泰保│            │      │        │
│    │        │    10天或1 星期錢就│險貸款150 萬）。│            │      │        │
│    │        │    會回來，但是利息│                │            │      │        │
│    │        │    就會沒有！      │                │            │      │        │
│    │        │九、林琮偉曾送畫至家│                │            │      │        │
│    │        │    中。            │                │            │      │        │
├──┼────┼──────────┼────────┼──────┼───┼────┤
│ 2  │陳富美  │一、在97年4 月，黃則│一、97年4月21日 │100萬10元   │40萬  │1708萬  │
│    │        │    成帶薛詩美來公司│    ，帳號009004│+100萬10元  │      │7500元  │
│    │        │    與伊認識，開了1 │    00000000匯薛│+165萬+150萬│      │        │
│    │        │    台賓士車來，跟伊│    詩美永豐敦南│+150萬10元  │      │        │
│    │        │    說那是幕後老闆陳│    ，金額100 萬│+123萬7510元│      │        │
│    │        │    裕豐送的，並說要│    10元。      │+100萬10元  │      │        │
│    │        │    開賓士車才氣派，│二、97年5月8日，│+60萬10元   │      │        │
│    │        │    否則作藝術投資騎│    帳號00000000│+100萬10元  │      │        │
│    │        │    摩托車就不氣派了│    241703匯薛詩│+150萬10元  │      │        │
│    │        │    ，說了很多很誘人│    美永豐敦南，│+100萬10元  │      │        │
│    │        │    的話，薛詩美還說│    金額100 萬10│+50萬10元   │      │        │
│    │        │    ，所有投資人窗口│    元。        │+100萬10元  │      │        │
│    │        │    只需要對她1 人，│三、97年6月18日 │+300萬10元＝│      │        │
│    │        │    不用與陳裕豐接觸│   ，開票票號AG8│1748萬7500元│      │        │
│    │        │    。              │    138077，金額│            │      │        │
│    │        │二、薛詩美保證所有的│    1,65萬元。  │（註：轉投資│      │        │
│    │        │    畫都是真品，因為│四、97年6月19日 │部分係到期後│      │        │
│    │        │    他幕後老闆陳裕豐│    ，帳號137004│未拿回本金而│      │        │
│    │        │    專門在幫曹興誠及│    00000000匯林│繼續投資者，│      │        │
│    │        │    林百里鑑定所有的│    佳慧永豐永春│未計入遭詐騙│      │        │
│    │        │    畫，如有假畫他會│    ，金額150 萬│之金額；10元│      │        │
│    │        │    負責買回。      │    元。        │為手續費，亦│      │        │
│    │        │三、薛詩美保證如伊所│五、97年7月11日 │未計入遭詐騙│      │        │
│    │        │    投資的錢在中途要│    ，帳號047500│之金額）    │      │        │
│    │        │    要回，只要在7 至│    006502匯林玲│            │      │        │
│    │        │    10天前跟薛詩美說│    慧聯邦永吉，│            │      │        │
│    │        │    ，她就會把伊投資│    金額150萬10 │            │      │        │
│    │        │    的錢退還，只是不│    元。        │            │      │        │
│    │        │    付利息。        │六、轉投資，金額│            │      │        │
│    │        │四、在投資期間，薛詩│    150 萬元。  │            │      │        │
│    │        │    美帶伊去看了蘇富│七、97年7月25日 │            │      │        │
│    │        │    比秋拍預展、富邦│    ，帳號009004│            │      │        │
│    │        │    大樓（敦化南路、│    00000000匯薛│            │      │        │
│    │        │    市○○道）看佳士│    詩美永豐敦南│            │      │        │
│    │        │    得畫展、歷史博物│    ，金額123 萬│            │      │        │
│    │        │    館、南海路畫展。│    7510元。    │            │      │        │
│    │        │    伊還到薛詩美家，│八、97年8月1日，│            │      │        │
│    │        │    她家有好幾幅畫，│    帳號00000000│            │      │        │
│    │        │    她告訴伊所有的畫│    6502匯林玲慧│            │      │        │
│    │        │    在當時已經漲了好│    聯邦永吉，金│            │      │        │
│    │        │    幾倍了。        │    額100 萬10元│            │      │        │
│    │        │五、薛詩美還告訴伊，│    。          │            │      │        │
│    │        │    他們已經投資1 年│九、轉投資，金額│            │      │        │
│    │        │    多了，付錢都很穩│    100 萬元。  │            │      │        │
│    │        │    定，而且每一幅畫│十、97年8月8日，│            │      │        │
│    │        │    要找投資人投資時│    帳號00000000│            │      │        │
│    │        │    ，都會先找好買主│    241703匯薛詩│            │      │        │
│    │        │    ，還保證絕對安全│    美永豐敦南，│            │      │        │
│    │        │    。              │    金額60萬10元│            │      │        │
│    │        │六、薛詩美每次要叫伊│    。          │            │      │        │
│    │        │    投資時，都說投資│十一、97年8月28 │            │      │        │
│    │        │    3 至6 個月而已（│    日，帳號0090│            │      │        │
│    │        │    其中幾幅較長），│    0000000000匯│            │      │        │
│    │        │    也沒有其他投資像│    薛詩美永豐敦│            │      │        │
│    │        │    這種這麼好賺，且│    南，金額100 │            │      │        │
│    │        │    時間又短，如中途│    萬10元。    │            │      │        │
│    │        │    要退出，只要先跟│十二、97年9月11 │            │      │        │
│    │        │    她說，保證退回只│    日，帳號0475│            │      │        │
│    │        │    是沒利潤而已。  │    00000000匯林│            │      │        │
│    │        │七、薛詩美當我們有疑│    玲慧聯邦永吉│            │      │        │
│    │        │    問時，她都跟伊說│    ，金額150 萬│            │      │        │
│    │        │    畫都放在汐止、基│    10元。      │            │      │        │
│    │        │    隆倉庫，那裡有24│十三、97年9月22 │            │      │        │
│    │        │    小時保全監控，且│    日，帳號0090│            │      │        │
│    │        │    室內都有恆濕及恆│    0000000000匯│            │      │        │
│    │        │    溫控制。        │    薛詩美永豐敦│            │      │        │
│    │        │八、薛詩美並跟伊保證│    南，金額100 │            │      │        │
│    │        │    所有畫都是真的，│    萬10元。    │            │      │        │
│    │        │    如有假畫，他們自│十四、97年9月24 │            │      │        │
│    │        │    行吸收，伊所投資│    日，帳號0090│            │      │        │
│    │        │    的本金和利潤沒影│    0000000000匯│            │      │        │
│    │        │    響。            │    薛詩美永豐敦│            │      │        │
│    │        │九、薛詩美都保證每一│    南50萬10元。│            │      │        │
│    │        │    幅畫要投資前都已│十五、97年10月22│            │      │        │
│    │        │    找好買主（收藏家│    日，帳號0090│            │      │        │
│    │        │    ），所以都沒有風│    0000000000匯│            │      │        │
│    │        │    險。            │    薛詩美永豐敦│            │      │        │
│    │        │十、已到期他沒還本，│    南，金額100 │            │      │        │
│    │        │    叫我們再轉投資（│    萬10元。    │            │      │        │
│    │        │    買其他另一幅畫）│十六、97年12月24│            │      │        │
│    │        │    ，所以錢都沒有回│    日，帳號0090│            │      │        │
│    │        │    來，一直轉投資其│    0000000000匯│            │      │        │
│    │        │    他畫。          │    薛詩美永豐敦│            │      │        │
│    │        │十一、在97年底就出事│    南，金額300 │            │      │        │
│    │        │      了，伊在不知情│    萬10元。    │            │      │        │
│    │        │      的情況之下，薛│                │            │      │        │
│    │        │      詩美12月底又要│                │            │      │        │
│    │        │      伊投資趙無極的│                │            │      │        │
│    │        │      畫，要300 萬。│                │            │      │        │
│    │        │十二、97年12月中旬，│                │            │      │        │
│    │        │      在11、12月伊有│                │            │      │        │
│    │        │      共8 筆投資款到│                │            │      │        │
│    │        │      期，但都一直延│                │            │      │        │
│    │        │      期，伊就約黃金│                │            │      │        │
│    │        │      城夫婦及薛詩美│                │            │      │        │
│    │        │      去找陳裕豐要錢│                │            │      │        │
│    │        │      ，伊當面要他還│                │            │      │        │
│    │        │      我們錢，結果陳│                │            │      │        │
│    │        │      裕豐就拍薛詩美│                │            │      │        │
│    │        │      的肩膀說：「那│                │            │      │        │
│    │        │      我們那些畫賠錢│                │            │      │        │
│    │        │      也要賣，我們不│                │            │      │        │
│    │        │      要分利潤，趕快│                │            │      │        │
│    │        │      賣掉把錢還給他│                │            │      │        │
│    │        │      們。」薛詩美就│                │            │      │        │
│    │        │      愣了一下，伊就│                │            │      │        │
│    │        │      知道他們是合夥│                │            │      │        │
│    │        │      關係，因為薛詩│                │            │      │        │
│    │        │      美每一次要找人│                │            │      │        │
│    │        │      投資時，都會想│                │            │      │        │
│    │        │      盡辦法，拉越多│                │            │      │        │
│    │        │      人投資越好，她│                │            │      │        │
│    │        │      非常的積極找人│                │            │      │        │
│    │        │      投資，而且將所│                │            │      │        │
│    │        │      有投資人都區別│                │            │      │        │
│    │        │      開，不讓投資人│                │            │      │        │
│    │        │      見面聯絡。    │                │            │      │        │
│    │        │十三、到98年5 月，伊│                │            │      │        │
│    │        │      就去按鈴申告薛│                │            │      │        │
│    │        │      詩美，因為所有│                │            │      │        │
│    │        │      細節、合約都是│                │            │      │        │
│    │        │      薛詩美所訂的，│                │            │      │        │
│    │        │      錢匯給誰也是由│                │            │      │        │
│    │        │      薛詩美指定，當│                │            │      │        │
│    │        │      初剛開始投資時│                │            │      │        │
│    │        │      ，她就要求我們│                │            │      │        │
│    │        │      所有投資者只需│                │            │      │        │
│    │        │      對她一人，她會│                │            │      │        │
│    │        │      全權處理。    │                │            │      │        │
│    │        │十四、在98年5 月7 日│                │            │      │        │
│    │        │      左右，薛詩美就│                │            │      │        │
│    │        │      將她名下的房屋│                │            │      │        │
│    │        │      賣掉，有意脫產│                │            │      │        │
│    │        │      ，她手中還有畢│                │            │      │        │
│    │        │      費、餵鳥器、釉│                │            │      │        │
│    │        │      裏紅、夏卡爾版│                │            │      │        │
│    │        │      畫都已不知在何│                │            │      │        │
│    │        │      處了。        │                │            │      │        │
│    │        │十五、之前薛詩美跟伊│                │            │      │        │
│    │        │      等保證所有的畫│                │            │      │        │
│    │        │      都放在倉庫的事│                │            │      │        │
│    │        │      ，結果根本就沒│                │            │      │        │
│    │        │      有倉庫，都是騙│                │            │      │        │
│    │        │      局，因為所有渠│                │            │      │        │
│    │        │      等投資的畫，根│                │            │      │        │
│    │        │      本就沒有畫，圖│                │            │      │        │
│    │        │      像給投資人看而│                │            │      │        │
│    │        │      已，是買空賣空│                │            │      │        │
│    │        │      。            │                │            │      │        │
│    │        │十六、林琮偉曾送畫至│                │            │      │        │
│    │        │      家中，並稱基隆│                │            │      │        │
│    │        │      有倉庫存放投資│                │            │      │        │
│    │        │      作品。        │                │            │      │        │
├──┼────┼──────────┼────────┼──────┼───┼────┤
│ 3  │林冠伶  │一、伊沒有看過投資標│98年2月16日匯款 │200萬       │0元   │200萬   │
│    │        │    的，伊只有看過合│200 萬元至薛詩美│            │      │        │
│    │        │    約書，薛詩美都是│永豐銀行敦南分行│            │      │        │
│    │        │    用合約書上面的小│00000000000000帳│            │      │        │
│    │        │    圖片來跟伊說明。│戶。            │            │      │        │
│    │        │二、伊不知道投資標的│                │            │      │        │
│    │        │    是真是假，但是薛│                │            │      │        │
│    │        │    詩美一直跟伊強調│                │            │      │        │
│    │        │    ，徐悲鴻的八駿圖│                │            │      │        │
│    │        │    已經找到買主，未│                │            │      │        │
│    │        │    來增值空間很大。│                │            │      │        │
├──┼────┼──────────┼────────┼──────┼───┼────┤
│ 4  │林秀葉  │一、渠認為可惡的情形│一、97年9月10日 │200萬+100萬 │0元   │1300萬  │
│    │        │    是薛詩美明知道這│    交付現金200 │+300萬+700萬│      │        │
│    │        │    樣的投資有風險性│    萬給薛詩美。│＝1300萬    │      │        │
│    │        │    ，但當時渠要投資│二、97年9月22日 │            │      │        │
│    │        │    時，薛詩美還約了│    萬給薛詩美。│            │      │        │
│    │        │    所有投資人來跟渠│三、97年9月24日 │            │      │        │
│    │        │    吃飯，並且跟渠等│    交付現金300 │            │      │        │
│    │        │    說陳裕豐是業界的│    萬給薛詩美。│            │      │        │
│    │        │    老手，希望渠等能│四、97年10月5日 │            │      │        │
│    │        │    一起投資；      │    交付現金700 │            │      │        │
│    │        │二、渠不知道投資標的│    萬給薛詩美指│            │      │        │
│    │        │    真偽，渠有去請教│    定之林琮偉。│            │      │        │
│    │        │    過專家，但是需要│                │            │      │        │
│    │        │    畫作來鑑定，渠向│                │            │      │        │
│    │        │    薛詩美要求借畫出│                │            │      │        │
│    │        │    去鑑定，薛詩美則│                │            │      │        │
│    │        │    一直推辭，不是說│                │            │      │        │
│    │        │    畫太貴，不讓渠借│                │            │      │        │
│    │        │    ，就是說倉庫他已│                │            │      │        │
│    │        │    經看過了，很遠，│                │            │      │        │
│    │        │    不需要去。      │                │            │      │        │
│    │        │三、林琮偉有向渠收取│                │            │      │        │
│    │        │    現金700 萬元，並│                │            │      │        │
│    │        │    稱畫作都放在基隆│                │            │      │        │
│    │        │    倉庫。          │                │            │      │        │
├──┼────┼──────────┼────────┼──────┼───┼────┤
│ 5  │黃金承  │一、薛詩美說獲利這麼│一、96年匯350萬 │350 萬+100萬│90萬  │1950萬  │
│    │        │    高，拿房子貸款都│    元至林瑜璘敦│+20 萬+30 萬│      │4000元  │
│    │        │    合得來，並且保證│    南分行009004│+400萬+20 萬│      │        │
│    │        │    說如你需要錢只要│    00000000號帳│+15 萬+20 萬│      │        │
│    │        │    提前7 天告知，就│    戶。        │+50 萬+118萬│      │        │
│    │        │    會馬上把錢匯回，│二、96年4月2日匯│4000元+30 萬│      │        │
│    │        │    所以渠才會房子貸│    100 萬元至薛│+95 萬+67 萬│      │        │
│    │        │    款、保險貸款，還│    詩美日盛0241│+30 萬+115萬│      │        │
│    │        │    有一點受害者的銀│    0000000000號│+110萬+350萬│      │        │
│    │        │    行貸款都是薛詩美│    帳戶。      │+100萬+20 萬│      │        │
│    │        │    介紹的；        │三、96年5月15日 │＝2040萬4000│      │        │
│    │        │二、薛詩美說她跟陳裕│    匯20萬元至薛│元          │      │        │
│    │        │    豐作投資利潤很好│    詩美花旗銀行│            │      │        │
│    │        │    ，並保證回收。  │    板橋分行0100│            │      │        │
│    │        │三、薛詩美說畫都有保│    359097號帳戶│            │      │        │
│    │        │    證書，都是真的，│    。          │            │      │        │
│    │        │    且說陳裕豐在新店│四、96年7月10日 │            │      │        │
│    │        │    、基隆均有倉庫，│    匯30萬元至永│            │      │        │
│    │        │    薛詩美並曾進入倉│    豐敦南分行00│            │      │        │
│    │        │    庫看過存放畫作，│    000000000000│            │      │        │
│    │        │    而且林琮偉是倉庫│    號帳戶。    │            │      │        │
│    │        │    保管人。        │五、96年8月9日匯│            │      │        │
│    │        │四、薛詩美跟渠保證3 │    400萬元至永 │            │      │        │
│    │        │    個月即有百分之十│    豐敦南分行00│            │      │        │
│    │        │    獲利；          │    000000000000│            │      │        │
│    │        │五、當事發後向薛詩美│    號帳戶。    │            │      │        │
│    │        │    要求返還投資款與│六、96年10月12日│            │      │        │
│    │        │    投資標的物，薛詩│    匯20萬元至薛│            │      │        │
│    │        │    美說保證投資沒問│    詩美永豐敦南│            │      │        │
│    │        │    題，因為金融風暴│    分行00000000│            │      │        │
│    │        │    所以款項無法匯回│    241703號帳戶│            │      │        │
│    │        │    。              │    。          │            │      │        │
│    │        │六、約定之投資期間已│七、96年11月2日 │            │      │        │
│    │        │    到，薛詩美一直延│    匯萬元至薛  │            │      │        │
│    │        │    期迄今為止，告訴│    詩美永豐敦南│            │      │        │
│    │        │    人未獲任何投資利│    分行00000000│            │      │        │
│    │        │    潤，連前所交付投│    241703號帳戶│            │      │        │
│    │        │    資款一併遭詐騙一│    。          │            │      │        │
│    │        │    空。薛詩美前後以│八、96年11月7日 │            │      │        │
│    │        │    陳裕豐在美國處理│    匯15萬元至薛│            │      │        │
│    │        │    藝術品與被盜領10│    詩美永豐敦南│            │      │        │
│    │        │    0 萬美金為由至今│    分行00000000│            │      │        │
│    │        │    不歸。在薛詩美口│    241703號帳戶│            │      │        │
│    │        │    中倉庫有73件投資│    。          │            │      │        │
│    │        │    物，現薛詩美卻改│九、96年11月15日│            │      │        │
│    │        │    稱並無倉庫存在之│    匯20萬元至薛│            │      │        │
│    │        │    情。            │    詩美永豐敦南│            │      │        │
│    │        │七、林琮偉曾送畫至家│    分行00000000│            │      │        │
│    │        │    中。            │    241703號帳戶│            │      │        │
│    │        │                    │    。          │            │      │        │
│    │        │                    │十、96年11月21日│            │      │        │
│    │        │                    │    匯萬元至薛  │            │      │        │
│    │        │                    │    詩美永豐敦南│            │      │        │
│    │        │                    │    分行00000000│            │      │        │
│    │        │                    │    241703號帳戶│            │      │        │
│    │        │                    │    。          │            │      │        │
│    │        │                    │十一、96年11月23│            │      │        │
│    │        │                    │    日匯50萬元至│            │      │        │
│    │        │                    │    薛詩美永豐敦│            │      │        │
│    │        │                    │    南分行009004│            │      │        │
│    │        │                    │    00000000號帳│            │      │        │
│    │        │                    │    戶。        │            │      │        │
│    │        │                    │十二、96年12月28│            │      │        │
│    │        │                    │   日匯118萬4仟 │            │      │        │
│    │        │                    │   元至薛詩美永 │            │      │        │
│    │        │                    │   豐敦南分行009│            │      │        │
│    │        │                    │   00000000000號│            │      │        │
│    │        │                    │   帳戶。       │            │      │        │
│    │        │                    │十三、97年1月3日│            │      │        │
│    │        │                    │    匯30萬元至薛│            │      │        │
│    │        │                    │    詩美永豐敦南│            │      │        │
│    │        │                    │    分行00000000│            │      │        │
│    │        │                    │    249709號帳戶│            │      │        │
│    │        │                    │    。          │            │      │        │
│    │        │                    │十四、97年2月15 │            │      │        │
│    │        │                    │    日匯95萬元至│            │      │        │
│    │        │                    │    薛詩美永豐敦│            │      │        │
│    │        │                    │    南分行009004│            │      │        │
│    │        │                    │    00000000號帳│            │      │        │
│    │        │                    │    戶。        │            │      │        │
│    │        │                    │十五、97年5月9日│            │      │        │
│    │        │                    │    匯67萬元至薛│            │      │        │
│    │        │                    │    詩美永豐敦南│            │      │        │
│    │        │                    │    分行00000000│            │      │        │
│    │        │                    │    241703號帳戶│            │      │        │
│    │        │                    │    。          │            │      │        │
│    │        │                    │十六、97年5月9日│            │      │        │
│    │        │                    │    匯30萬元至薛│            │      │        │
│    │        │                    │    詩美永豐敦南│            │      │        │
│    │        │                    │    分行00000000│            │      │        │
│    │        │                    │    241703號帳戶│            │      │        │
│    │        │                    │    。          │            │      │        │
│    │        │                    │十七、97年5月29 │            │      │        │
│    │        │                    │    日匯115萬元 │            │      │        │
│    │        │                    │    至林佳慧永豐│            │      │        │
│    │        │                    │    永春分行1370│            │      │        │
│    │        │                    │    000000000號 │            │      │        │
│    │        │                    │    帳戶。      │            │      │        │
│    │        │                    │十八、97年6月20 │            │      │        │
│    │        │                    │    日匯110萬元 │            │      │        │
│    │        │                    │    至林玲慧永豐│            │      │        │
│    │        │                    │    永春分行1370│            │      │        │
│    │        │                    │    00000000000 │            │      │        │
│    │        │                    │    號帳戶。    │            │      │        │
│    │        │                    │十九、97年7月11 │            │      │        │
│    │        │                    │    日匯350萬元 │            │      │        │
│    │        │                    │    至林玲慧永豐│            │      │        │
│    │        │                    │    永春分行0090│            │      │        │
│    │        │                    │    0000000000號│            │      │        │
│    │        │                    │    帳戶。      │            │      │        │
│    │        │                    │二十、97年8月1日│            │      │        │
│    │        │                    │     匯100萬元至│            │      │        │
│    │        │                    │     薛詩美永豐 │            │      │        │
│    │        │                    │     敦南分行009│            │      │        │
│    │        │                    │     00000000000│            │      │        │
│    │        │                    │     號帳戶。   │            │      │        │
│    │        │                    │二十一、97年8月 │            │      │        │
│    │        │                    │    15日匯20萬元│            │      │        │
│    │        │                    │    至薛詩美永豐│            │      │        │
│    │        │                    │    敦南分行0090│            │      │        │
│    │        │                    │    0000000000號│            │      │        │
│    │        │                    │    帳戶。      │            │      │        │
├──┼────┼──────────┼────────┼──────┼───┼────┤
│ 6  │劉玉玫  │一、薛詩美宣稱投資獲│一、日期：97年6 │30萬+100萬  │20萬  │470萬   │
│    │        │    利豐且有專業經理│    月20日；標的│+100萬+50萬 │      │        │
│    │        │    人把關：        │    ：竇加十四歲│+50萬+50萬  │      │        │
│    │        │    97年4 月起，薛詩│    舞者；投資金│+20萬+30萬  │      │        │
│    │        │    美向渠提及正進行│    額：30萬元；│+60萬＝490萬│      │        │
│    │        │    藝術品投資，利潤│    付款方式：銀│            │      │        │
│    │        │    很高一年可以有  │    行提領現金後│（註：前欄位│      │        │
│    │        │    40% ，所跟隨的經│    ，與薛詩美相│第8筆、第10 │      │        │
│    │        │    理人陳裕豐，是位│    約聯合報大樓│筆各100萬元 │      │        │
│    │        │    專業的藝術作品買│    一樓取款。  │屬到期未取回│      │        │
│    │        │    賣家，跟著投資肯│二、日期：97年7 │，再投資之情│      │        │
│    │        │    定沒問題，利潤比│    月11日；標的│形，未計入本│      │        │
│    │        │    銀行貸款利息高，│    ：陳蔭羆篆體│件遭詐騙之金│      │        │
│    │        │    可以借錢出來，也│    之歌；投資金│額）        │      │        │
│    │        │    可以保單借款，利│    額：100萬元 │            │      │        │
│    │        │    率也很低，賺到的│    ；付款方式：│            │      │        │
│    │        │    利潤扣除銀行貸款│    電匯至永豐銀│            │      │        │
│    │        │    利息與保單貸款利│    行帳號000090│            │      │        │
│    │        │    息後，還有賺，很│    0000000000帳│            │      │        │
│    │        │    划算。          │    戶。        │            │      │        │
│    │        │二、薛詩美宣稱有合約│三、日期：97年8 │            │      │        │
│    │        │    保障：          │    月1日；標的 │            │      │        │
│    │        │    薛詩美說每筆交易│    ：朱銘銅雕；│            │      │        │
│    │        │    均有合約保障，約│    投資金額：10│            │      │        │
│    │        │    定投資期間以及獲│    0萬元；付款 │            │      │        │
│    │        │    利率，若到期藝術│    方式：電匯至│            │      │        │
│    │        │    品尚未賣出，則陳│    永豐銀行帳號│            │      │        │
│    │        │    裕豐會自行買回，│    00000000000 │            │      │        │
│    │        │    本金與利息均如期│    4170帳戶。  │            │      │        │
│    │        │    交回。          │四、日期：97年8 │            │      │        │
│    │        │三、宣稱渠所熟識對象│    月8日；標的 │            │      │        │
│    │        │    也有投資：      │    ：朱銘木雕太│            │      │        │
│    │        │    薛詩美以渠所熟識│    極系列；投資│            │      │        │
│    │        │    的鄰居廖素金、鄰│    金額：50萬元│            │      │        │
│    │        │    居張惠彬、舞蹈老│    ；付款方式：│            │      │        │
│    │        │    師徐芸莉也有投資│    電匯至永豐銀│            │      │        │
│    │        │    為由，說服渠參加│    行帳號000090│            │      │        │
│    │        │    。              │    0000000000帳│            │      │        │
│    │        │四、薛詩美以email 或│    戶。        │            │      │        │
│    │        │    印出藝術品樣貌或│五、日期：97年8 │            │      │        │
│    │        │    邀約前往觀看方式│    月29日；標的│            │      │        │
│    │        │    告知有新的投資標│    ：張曉剛血緣│            │      │        │
│    │        │    的出現，並告知該│    額：50萬元；│            │      │        │
│    │        │    藝術品總投資金額│    付款方式：電│            │      │        │
│    │        │    ，利潤多少，若有│    匯至永豐銀行│            │      │        │
│    │        │    興趣再告知要投資│    帳號00000000│            │      │        │
│    │        │    金額，她會設定最│    00000000帳戶│            │      │        │
│    │        │    後投資期限，期限│    。          │            │      │        │
│    │        │    快到前再電話詢問│六、日期：97年9 │            │      │        │
│    │        │    欲投資金額，同時│    月12日；標的│            │      │        │
│    │        │    會說她自己或是親│    ：尹昭陽天安│            │      │        │
│    │        │    戚、朋友有用保單│    門；投資金額│            │      │        │
│    │        │    借款或是房屋抵押│    ：50萬元；付│            │      │        │
│    │        │    貸款方式加入投資│    款方式：電匯│            │      │        │
│    │        │    ；              │    至永豐銀行帳│            │      │        │
│    │        │五、以高額利潤吸引，│    號0000000000│            │      │        │
│    │        │    如3 個月有10% 、│    241703帳戶。│            │      │        │
│    │        │    6 個月有20% 、1 │七、日期：97年10│            │      │        │
│    │        │    年有40% 。並且簽│    月3日；標的 │            │      │        │
│    │        │    約保證資金返還到│    ：陳澄波台南│            │      │        │
│    │        │    位日期以及利潤；│    新樓；投資金│            │      │        │
│    │        │六、98年1 、2 月間陸│    額：20萬元；│            │      │        │
│    │        │    續有標的到期，未│    付款方式：電│            │      │        │
│    │        │    見支付利潤與本金│    匯至永豐銀行│            │      │        │
│    │        │    ，詢問後表示畫作│    帳號00000000│            │      │        │
│    │        │    還沒賣出，在等買│    00000000帳戶│            │      │        │
│    │        │    家確認。        │    。          │            │      │        │
│    │        │七、98年3 月再次詢問│八、日期：97年10│            │      │        │
│    │        │    ，薛詩美以陳裕豐│    月20日；標的│            │      │        │
│    │        │    人在美國處理藝術│    ：潘玉良裸女│            │      │        │
│    │        │    品為由，要給他一│    ；投資金額：│            │      │        │
│    │        │    些緩衝時間，嗣表│    100萬元；付 │            │      │        │
│    │        │    示接到陳裕豐簡訊│    款方式：因前│            │      │        │
│    │        │    說當他要返國時，│    述第2筆投資 │            │      │        │
│    │        │    因心臟開刀住院無│    到期，97年10│            │      │        │
│    │        │    法處理畫作，又表│    月17日收到薛│            │      │        │
│    │        │    示接到陳裕豐簡訊│    詩美支付10萬│            │      │        │
│    │        │    說喉嚨開刀不能開│    元利潤後，繼│            │      │        │
│    │        │    口說話，約好的客│    續將本金100 │            │      │        │
│    │        │    戶也暫時無法溝通│    萬投入本項標│            │      │        │
│    │        │    。              │    的。        │            │      │        │
│    │        │八、98年5 月，薛詩美│九、日期：97年10│            │      │        │
│    │        │    召集所有投資人說│    月23日；標的│            │      │        │
│    │        │    明，要找林宗瑋去│    ：趙無極抽象│            │      │        │
│    │        │    看倉庫有沒有東西│    油畫；投資金│            │      │        │
│    │        │    ，結果她說林宗瑋│    額：30萬元；│            │      │        │
│    │        │    表示根本沒有倉庫│    付款方式：電│            │      │        │
│    │        │    存在，顯然薛詩美│    匯至永豐銀行│            │      │        │
│    │        │    於97年所宣稱有去│    帳號00000000│            │      │        │
│    │        │    過倉庫乙節與事實│    00000000帳戶│            │      │        │
│    │        │    不符，若她有去過│    。          │            │      │        │
│    │        │    倉庫，為何現在才│十、日期：97年11│            │      │        │
│    │        │    要找小林帶她到倉│    月17日；標的│            │      │        │
│    │        │    庫所在地。      │    ：曾凡志人像│            │      │        │
│    │        │九、98年5 月薛詩美向│    油畫；投資金│            │      │        │
│    │        │    大家介紹一位正與│    額：160萬元 │            │      │        │
│    │        │    陳裕豐打官司，名│    ；付款方式：│            │      │        │
│    │        │    叫Andy的人現身說│    100萬為前述 │            │      │        │
│    │        │    法，希望安撫大家│    第3筆投資到 │            │      │        │
│    │        │    不安的情緒。但是│    期，97年11月│            │      │        │
│    │        │    從談話中發現原來│    14日收到薛詩│            │      │        │
│    │        │    在97年中Andy告陳│    美支付10萬元│            │      │        │
│    │        │    裕豐詐欺時，薛詩│    利潤後，繼續│            │      │        │
│    │        │    美是知情的，但是│    投入本項標的│            │      │        │
│    │        │    並沒有提醒投資人│    ，另外60萬於│            │      │        │
│    │        │    ，反而繼續要大家│    97年11月17日│            │      │        │
│    │        │    跟著有官司問題的│    電匯至永豐銀│            │      │        │
│    │        │    陳裕豐投資，要大│    行帳號000090│            │      │        │
│    │        │    家跟著已有問題的│    0000000000帳│            │      │        │
│    │        │    陳裕豐投資，這點│    戶。        │            │      │        │
│    │        │    非常不能理解。  │                │            │      │        │
│    │        │十、投資過程中，曾向│                │            │      │        │
│    │        │    薛詩美表示想去看│                │            │      │        │
│    │        │    畫作，她表示畫廊│                │            │      │        │
│    │        │    還在裝潢不方便，│                │            │      │        │
│    │        │    畫作都在基隆庫中│                │            │      │        │
│    │        │    ，有保全保管，她│                │            │      │        │
│    │        │    也見過投資標的，│                │            │      │        │
│    │        │    要渠放心，整個投│                │            │      │        │
│    │        │    資過程未曾親眼見│                │            │      │        │
│    │        │    過投資標的。    │                │            │      │        │
├──┼────┼──────────┼────────┼──────┼───┼────┤
│ 7  │陳阿全  │一、薛詩美告訴渠，她│一、於96年5月13 │100萬+700萬 │218萬 │2482萬  │
│    │        │    在做藝品投資，希│    日領現金100 │+100萬+280萬│      │        │
│    │        │    望渠也能投資，渠│    萬元，投資元│+1520 萬＝  │      │        │
│    │        │    因不懂、半信半疑│    朝百花圖。  │2700萬      │      │        │
│    │        │    不投資，她一再遊│二、於96年12月30│            │      │        │
│    │        │    說，叫渠剛開始少│    日領現金700 │            │      │        │
│    │        │    數投資試試看。  │    萬投資丁雄泉│            │      │        │
│    │        │二、剛開始就少數投資│    ，分半年、一│            │      │        │
│    │        │    ，說三個月就獲利│    年各350萬元 │            │      │        │
│    │        │    10至15% ，因第一│    。          │            │      │        │
│    │        │    次投資要讓渠更信│三、於97年1月4日│            │      │        │
│    │        │    任她，二個多月就│    匯100 萬元至│            │      │        │
│    │        │    能提前獲利，拿第│    薛詩美指定之│            │      │        │
│    │        │    一次投資的利潤給│    林佳慧永豐銀│            │      │        │
│    │        │    渠。經過幾次投資│    行永春分行13│            │      │        │
│    │        │    便改口說不能只做│    000000000000│            │      │        │
│    │        │    三個月，要拉長時│    帳戶。      │            │      │        │
│    │        │    間半年和一年，當│四、於97年1月24 │            │      │        │
│    │        │    時渠堅持不做長單│    日、2月15日 │            │      │        │
│    │        │    ，薛詩美說沒有關│    、3月10日匯 │            │      │        │
│    │        │    係，只要渠需要用│    280 萬元至薛│            │      │        │
│    │        │    錢可以提前告訴她│    詩美永豐銀行│            │      │        │
│    │        │    ，一星期後投金額│    敦南分行0090│            │      │        │
│    │        │    可以如數退還給渠│    0000000000帳│            │      │        │
│    │        │    。投資期間渠一度│    戶。        │            │      │        │
│    │        │    提說如果買到假畫│五、陸續於97年4 │            │      │        │
│    │        │    怎麼辦，薛詩美說│    月8日、4月20│            │      │        │
│    │        │    如果買到假畫她完│    日、6月30日 │            │      │        │
│    │        │    全吸收，與渠投資│    、9月1日、10│            │      │        │
│    │        │    者沒有關係。    │    月20日、10月│            │      │        │
│    │        │三、薛詩美屢次言及投│    23日止投資5 │            │      │        │
│    │        │    資藝術品利潤有多│    幅畫共計1520│            │      │        │
│    │        │    好，一定要投資，│    萬元，都是領│            │      │        │
│    │        │    有時懷疑畫的標價│    現金給薛詩美│            │      │        │
│    │        │    過高，不想投資，│    。          │            │      │        │
│    │        │    薛詩美卻說有利潤│                │            │      │        │
│    │        │    賺就好，管它標價│                │            │      │        │
│    │        │    多少，拍賣到期錢│                │            │      │        │
│    │        │    就進來了。但是有│                │            │      │        │
│    │        │    幾次畫到期，薛詩│                │            │      │        │
│    │        │    美馬上又拿了一幅│                │            │      │        │
│    │        │    畫鼓吹要渠再轉入│                │            │      │        │
│    │        │    此畫，因此投資的│                │            │      │        │
│    │        │    金額有的根本沒回│                │            │      │        │
│    │        │    收，又再轉入投資│                │            │      │        │
│    │        │    ，還說不會有危險│                │            │      │        │
│    │        │    ，她都有跟陳裕豐│                │            │      │        │
│    │        │    打契約。        │                │            │      │        │
│    │        │四、渠問薛詩美，每幅│                │            │      │        │
│    │        │    畫價值連城買了都│                │            │      │        │
│    │        │    放在那裡，薛詩美│                │            │      │        │
│    │        │    說放置在倉庫，24│                │            │      │        │
│    │        │    小時空調還有保全│                │            │      │        │
│    │        │    系統沒問題；    │                │            │      │        │
│    │        │五、渠問薛詩美買了那│                │            │      │        │
│    │        │    麼多幅畫，要脫手│                │            │      │        │
│    │        │    會有困難嗎？她均│                │            │      │        │
│    │        │    稱每次買畫時賣主│                │            │      │        │
│    │        │    都找到了。而且每│                │            │      │        │
│    │        │    次用電腦傳真畫紙│                │            │      │        │
│    │        │    ，讓渠過目後就急│                │            │      │        │
│    │        │    著要拿錢叫渠趕快│                │            │      │        │
│    │        │    投資好做預算。每│                │            │      │        │
│    │        │    次有預拍古董畫都│                │            │      │        │
│    │        │    鼓吹渠去參觀讓渠│                │            │      │        │
│    │        │    更增加信任感，真│                │            │      │        │
│    │        │    的是可惡至極。  │                │            │      │        │
│    │        │六、97年10月薛詩美有│                │            │      │        │
│    │        │    帶渠去見陳裕豐，│                │            │      │        │
│    │        │    其等要渠投資一幅│                │            │      │        │
│    │        │    八駿圖，總價是  │                │            │      │        │
│    │        │    3000萬，要渠拿  │                │            │      │        │
│    │        │    1500萬出來投資，│                │            │      │        │
│    │        │    二個月後可賺3000│                │            │      │        │
│    │        │    萬，雙方一人一半│                │            │      │        │
│    │        │    ，渠離開時即跟薛│                │            │      │        │
│    │        │    詩美說這根本是詐│                │            │      │        │
│    │        │    騙，但薛詩美跟渠│                │            │      │        │
│    │        │    說不會啦。      │                │            │      │        │
│    │        │    嗣後薛詩美還是一│                │            │      │        │
│    │        │    直叫渠投資，她天│                │            │      │        │
│    │        │    天跟渠說陳裕豐有│                │            │      │        │
│    │        │    好幾億，倉庫在基│                │            │      │        │
│    │        │    隆，但渠共投資了│                │            │      │        │
│    │        │    2700 萬 ，卻沒有│                │            │      │        │
│    │        │    看過標的物。    │                │            │      │        │
├──┼────┼──────────┼────────┼──────┼───┼────┤
│ 8  │王麗玲  │一、薛詩美一直向渠佯│一、97年4月1日匯│20萬+50萬+30│3 萬6 │266 萬4 │
│    │        │    稱她也投資很多，│    款20萬至薛詩│萬+48萬+62萬│千    │千      │
│    │        │    而且這些藝術品都│    美永豐銀行敦│+40萬+10萬+ │      │        │
│    │        │    是有保證書的；  │    南分行009004│10萬+30萬＝ │      │        │
│    │        │二、薛詩美一直佯稱陳│    00000000帳戶│300萬       │      │        │
│    │        │    裕豐資產1 、20億│    。          │            │      │        │
│    │        │    元，不會跑。    │二、97年5月13日 │            │      │        │
│    │        │三、薛詩美說還有3個 │    匯款50萬至薛│            │      │        │
│    │        │    倉庫，她說她常常│    詩美永豐銀行│            │      │        │
│    │        │    去倉庫，確實有這│    敦南分行0090│            │      │        │
│    │        │    些標的，還說新店│    0000000000帳│            │      │        │
│    │        │    倉庫藏的畫都是裸│    戶。        │            │      │        │
│    │        │    體的，他看的很不│三、97年6月2日匯│            │      │        │
│    │        │    好意思。        │    款30萬至薛詩│            │      │        │
│    │        │四、後來渠等覺得有問│    美永豐銀行敦│            │      │        │
│    │        │    題，想要去倉庫看│    南分行009004│            │      │        │
│    │        │    ，薛詩美還說是陳│    00000000帳戶│            │      │        │
│    │        │    裕豐的姪子林琮偉│    。          │            │      │        │
│    │        │    不讓他進去。    │四、97年6月24日 │            │      │        │
│    │        │五、渠認為薛詩美隱瞞│    匯款48萬至薛│            │      │        │
│    │        │    了很多資訊沒有跟│    詩美永豐銀行│            │      │        │
│    │        │    渠等講。        │    敦南分行0090│            │      │        │
│    │        │                    │    0000000000帳│            │      │        │
│    │        │                    │五、97年6月25日 │            │      │        │
│    │        │                    │    匯款62萬至薛│            │      │        │
│    │        │                    │    詩美永豐銀行│            │      │        │
│    │        │                    │    敦南分行0090│            │      │        │
│    │        │                    │    0000000000帳│            │      │        │
│    │        │                    │    戶。        │            │      │        │
│    │        │                    │六、97年7月8日匯│            │      │        │
│    │        │                    │    款40萬至薛詩│            │      │        │
│    │        │                    │    美永豐銀行敦│            │      │        │
│    │        │                    │    南分行009004│            │      │        │
│    │        │                    │    00000000帳戶│            │      │        │
│    │        │                    │    。          │            │      │        │
│    │        │                    │七、97年9月12日 │            │      │        │
│    │        │                    │    匯款10萬至薛│            │      │        │
│    │        │                    │    詩美永豐銀行│            │      │        │
│    │        │                    │    敦南分行0090│            │      │        │
│    │        │                    │    0000000000帳│            │      │        │
│    │        │                    │    戶。        │            │      │        │
│    │        │                    │八、97年9月15日 │            │      │        │
│    │        │                    │    匯款10萬至薛│            │      │        │
│    │        │                    │    詩美永豐銀行│            │      │        │
│    │        │                    │    敦南分行0090│            │      │        │
│    │        │                    │    0000000000帳│            │      │        │
│    │        │                    │    戶。        │            │      │        │
│    │        │                    │九、97年11月17日│            │      │        │
│    │        │                    │    匯款30萬至薛│            │      │        │
│    │        │                    │    詩美永豐銀行│            │      │        │
│    │        │                    │    敦南分行0090│            │      │        │
│    │        │                    │    0000000000帳│            │      │        │
│    │        │                    │    戶。        │            │      │        │
├──┼────┼──────────┼────────┼──────┼───┼────┤
│ 9  │江含少  │一、林瑜璘與薛詩美均│壹、薛詩美指示匯│400萬+400萬 │102 萬│4036萬72│
│    │        │    鼓吹伊投資藝術品│    入永豐銀行敦│+50萬+50萬+ │5千   │5元     │
│    │        │    。              │    南分行帳號（│25萬+50萬+50│      │        │
│    │        │二、薛詩美屢次言及投│    000000000000│萬+247萬9475│      │        │
│    │        │    資藝術品利潤有多│    3）：       │元+70萬+50萬│      │        │
│    │        │    好，一定要投資，│一、96年11月20日│+70萬+45萬  │      │        │
│    │        │    有時懷疑畫的標價│    400 萬元。  │+30萬+10萬  │      │        │
│    │        │    過高，不想投資，│二、96年11月20日│+100萬＝    │      │        │
│    │        │    薛詩美卻說有利潤│    400 萬元。  │1647萬9475元│      │        │
│    │        │    賺就好，管它標價│三、96年11月22日│（薛詩美部分│      │        │
│    │        │    多少，拍賣到期錢│    50萬元。    │）          │      │        │
│    │        │    就進來了，但是有│四、97年01月04日│            │      │        │
│    │        │    幾次畫到期，薛詩│    50萬元。    │            │      │        │
│    │        │    美馬上又拿了一幅│五、97年01月28日│            │      │        │
│    │        │    畫鼓吹要渠再轉入│    25萬元。    │            │      │        │
│    │        │    此畫，因此投資的│六、97年02月04日│            │      │        │
│    │        │    金額有的根本沒回│    50萬元。    │            │      │        │
│    │        │    收，又再轉入投資│七、97年02月15日│            │      │        │
│    │        │    ，還說不會有危險│    50萬元。    │            │      │        │
│    │        │    ，她都有跟陳裕豐│八、97年07月16日│            │      │        │
│    │        │    打契約。        │    2,479,475元 │            │      │        │
│    │        │三、渠問薛詩美，每幅│    。          │            │      │        │
│    │        │    畫價值連城買了都│九、97年08月29日│            │      │        │
│    │        │    放在那裡，薛詩美│    70萬元。    │            │      │        │
│    │        │    說放置在倉庫，24│十、97年09月12日│            │      │        │
│    │        │    小時空調還有保全│    50萬元。    │            │      │        │
│    │        │    系統沒問題。    │十一、97年09月25│            │      │        │
│    │        │四、渠問薛詩美買了那│    日70萬元。  │            │      │        │
│    │        │    麼多幅畫，要脫手│十二、97年10月17│            │      │        │
│    │        │    會有困難嗎？她均│    日45萬元。  │            │      │        │
│    │        │    稱每次買畫時賣主│十三、97年11月28│            │      │        │
│    │        │    都找到了。而且每│    日30萬元。  │            │      │        │
│    │        │    次用電腦傳真畫紙│十四、98年02月12│            │      │        │
│    │        │    ，讓渠過目後就急│    日10萬元。  │            │      │        │
│    │        │    著要拿錢叫渠趕快│                │            │      │        │
│    │        │    投資好做預算，她│貳、永豐銀行永春│            │      │        │
│    │        │    一直跟渠說畫很多│    分行帳號：13│            │      │        │
│    │        │    人要買，要付訂金│    00000000000 │            │      │        │
│    │        │    要快；她每次跟渠│    。戶名：林佳│            │      │        │
│    │        │    拿錢都這樣說，渠│    慧          │            │      │        │
│    │        │    不知投資標的之真│一、98年01月18日│            │      │        │
│    │        │    假，渠沒有見過投│    100 萬元。  │            │      │        │
│    │        │    資標的物。每次有│                │            │      │        │
│    │        │    預拍古董畫都鼓吹│參、林瑜璘指示匯│            │      │        │
│    │        │    渠去參觀讓渠更增│    入永豐銀行敦│100 萬+100萬│      │        │
│    │        │    加信任感，真的是│    南分行帳號（│+100萬+250萬│      │        │
│    │        │    可惡至極。      │    000000000000│+350萬+100萬│      │        │
│    │        │五、薛詩美曾邀渠去廣│    28）：      │+100萬+531萬│      │        │
│    │        │    州看古代帝王墳墓│一、95年12月15日│2500元+359萬│      │        │
│    │        │    ，附近參觀陶磁博│    100 萬元。  │3750元+500萬│      │        │
│    │        │    物館，並跟渠說官│二、96年01月11日│＝2490萬6250│      │        │
│    │        │    窖的才有價值，且│    100 萬元。  │元（林瑜璘部│      │        │
│    │        │    稱高腳杯只有一對│三、96年01月24日│分）        │      │        │
│    │        │    且是官窖，很有價│    100 萬元。  │            │      │        │
│    │        │    值；當時其向渠鼓│四、96年05月16日│合計        │      │        │
│    │        │    吹買高腳杯。    │    250 萬元。  │1647萬9475元│      │        │
│    │        │    元朝年青花獅頭百│五、96年07月31日│+2490萬6250 │      │        │
│    │        │    花亭瓷器是她跟渠│    350 萬元。  │元＝4138萬57│      │        │
│    │        │    說賣方因賭博賭輸│                │25元        │      │        │
│    │        │    了才拿出來賣，他│肆、林瑜璘指示匯│            │      │        │
│    │        │    以前都不賣，叫渠│    入永豐銀行敦│            │      │        │
│    │        │    要快點付錢。    │    南分行帳號（│            │      │        │
│    │        │六、薛詩美真的可惡至│    000000000000│            │      │        │
│    │        │    極。把一幅假的八│    93）：      │            │      │        │
│    │        │    駿馬圖先叫陳阿全│一、96年01月15日│            │      │        │
│    │        │    拿1500萬來投資，│    100 萬元。  │            │      │        │
│    │        │    陳阿全沒騙成轉拿│二、96年01月11日│            │      │        │
│    │        │    來騙渠，還跟渠說│    100 萬元。  │            │      │        │
│    │        │    這一幅畫有多好多│三、96年03月07日│            │      │        │
│    │        │    好，成本才3000  │    5,312,500 元│            │      │        │
│    │        │    萬，買回二、三個│    。          │            │      │        │
│    │        │    月可賣到6 、7   │四、96年03月26日│            │      │        │
│    │        │    000 萬，一直鼓吹│    3,593,750元 │            │      │        │
│    │        │    渠去借錢，如不趕│    。          │            │      │        │
│    │        │    快就會被別人買走│五、96年04月03日│            │      │        │
│    │        │    ，還說叫渠趕快去│    現金500萬元 │            │      │        │
│    │        │    跟別人借錢。她說│    。          │            │      │        │
│    │        │    錢在98年2 月25日│                │            │      │        │
│    │        │    會進來，渠就可以│                │            │      │        │
│    │        │    還給人家，結果渠│                │            │      │        │
│    │        │    就跟朋友借到110 │                │            │      │        │
│    │        │    萬給她，至今錢一│                │            │      │        │
│    │        │    毛也沒回來。渠現│                │            │      │        │
│    │        │    在沒工作，身體也│                │            │      │        │
│    │        │    很不好，都在馬階│                │            │      │        │
│    │        │    醫院看病，讓渠生│                │            │      │        │
│    │        │    不如死。        │                │            │      │        │
│    │        │七、林琮偉稱投資標的│                │            │      │        │
│    │        │    都在基隆倉庫。  │                │            │      │        │
├──┼────┼──────────┼────────┼──────┼───┼────┤
│ 10 │張素幸  │一、薛詩美一直放消息│一、97年8月29日 │50萬        │15萬  │35萬    │
│    │        │    說投資藝術品很好│    轉帳100萬至 │            │      │        │
│    │        │    賺，而且薛詩美還│    薛詩美永豐銀│（註：被告薛│      │        │
│    │        │    保證說畫買回來後│    行敦南分行00│詩美返還告訴│      │        │
│    │        │    ，3 至6個 月後，│    000000000000│人100萬，已 │      │        │
│    │        │    買家都已經確定了│    帳戶。      │返還不計入遭│      │        │
│    │        │    ，完全沒有風險。│二、97年9月12日 │詐騙金額）  │      │        │
│    │        │二、後來在97年8 月間│    轉帳50萬至薛│            │      │        │
│    │        │    ，薛詩美還約渠等│    詩美永豐銀行│            │      │        │
│    │        │    去看畫展，渠認為│    敦南分行0090│            │      │        │
│    │        │    她是要博取渠等之│    0000000000帳│            │      │        │
│    │        │    信任。          │    戶。        │            │      │        │
│    │        │三、是林秀葉介紹渠跟│                │            │      │        │
│    │        │    薛詩美認識的，之│                │            │      │        │
│    │        │    後渠才知道林秀葉│                │            │      │        │
│    │        │    投資了1300多萬，│                │            │      │        │
│    │        │    薛詩美還要求林秀│                │            │      │        │
│    │        │    葉不要讓渠知道，│                │            │      │        │
│    │        │    不然會擋林秀葉的│                │            │      │        │
│    │        │    財路。          │                │            │      │        │
├──┼────┼──────────┼────────┼──────┼───┼────┤
│ 11 │簡林秋香│一、薛詩美常來渠家跟│一、於96年11月2 │100萬+400萬+│22萬  │978萬   │
│    │        │    渠說她和陳裕豐在│    日，從台北富│30萬+100萬+ │      │        │
│    │        │    作畫的投資利潤很│    邦匯款100萬 │40萬+100萬+ │      │        │
│    │        │    好，三個月期就有│    至薛詩美永豐│100萬+130萬 │      │        │
│    │        │    10% 的利息，半年│    銀行敦南分行│＝1000萬    │      │        │
│    │        │    有20 %, 一年就有│    000000000000│            │      │        │
│    │        │    30% ，如果在投資│    03號帳戶。  │            │      │        │
│    │        │    還沒到期之前需要│二、於96年11月5 │            │      │        │
│    │        │    用錢，提早至10天│    日，從永豐銀│            │      │        │
│    │        │    就可拿到錢，但沒│    行轉帳400萬 │            │      │        │
│    │        │    有利息。        │    至薛詩美永豐│            │      │        │
│    │        │二、薛詩美說陳裕豐交│    銀行敦南分行│            │      │        │
│    │        │    友廣闊，而且知道│    000000000000│            │      │        │
│    │        │    什麼人喜歡什麼樣│    03號帳戶。  │            │      │        │
│    │        │    的畫，那邊有畫要│三、於96年11月19│            │      │        │
│    │        │    賣，買了之後要賣│    日，從台北富│            │      │        │
│    │        │    給誰，陳裕豐很清│    邦匯款30萬至│            │      │        │
│    │        │    楚。            │    薛詩美永豐銀│            │      │        │
│    │        │三、薛詩美說利潤很好│    行敦南分行00│            │      │        │
│    │        │    ，又沒風險，就是│    000000000000│            │      │        │
│    │        │    拿房子或保單去抵│    號帳戶。    │            │      │        │
│    │        │    押借錢來投資，都│四、於96年12月28│            │      │        │
│    │        │    還是很好賺，機會│    日，從台北富│            │      │        │
│    │        │    難得，是好朋友才│    邦匯款100萬 │            │      │        │
│    │        │    要跟渠講。      │    至薛詩美永豐│            │      │        │
│    │        │四、投資標的之項目都│    銀行敦南分行│            │      │        │
│    │        │    是聽薛詩美講的，│    000000000000│            │      │        │
│    │        │    根本就沒有看到畫│    03號帳戶。  │            │      │        │
│    │        │    。              │五、於97年1月24 │            │      │        │
│    │        │五、97年12月有聽說陳│    日，從台北富│            │      │        │
│    │        │    裕豐不在國內，薛│    邦匯款40萬至│            │      │        │
│    │        │    詩美說金融風暴，│    薛詩美永豐銀│            │      │        │
│    │        │    國外有款項沒有依│    行敦南分行00│            │      │        │
│    │        │    照時間匯來他過去│    000000000000│            │      │        │
│    │        │    處理，事發後，渠│    號帳戶。    │            │      │        │
│    │        │    問薛詩美不是保證│六、於97年6月20 │            │      │        │
│    │        │    投資沒有問題？  │    日，從台北富│            │      │        │
│    │        │    她說陳裕豐到美國│    邦匯款100 萬│            │      │        │
│    │        │    因心臟開刀就醫。│    到薛詩美指定│            │      │        │
│    │        │    在與薛詩美約定之│    之永豐銀行永│            │      │        │
│    │        │    投資期間屆至時，│    春分行137004│            │      │        │
│    │        │    薛詩美一直要求延│    00000000號林│            │      │        │
│    │        │    期，到今天渠不但│    玲慧帳戶。  │            │      │        │
│    │        │    未獲任何投資利潤│七、於97年6月23 │            │      │        │
│    │        │    ，連前所交付之投│    日，從台北富│            │      │        │
│    │        │    資款也一併遭詐騙│    邦匯款100萬 │            │      │        │
│    │        │    一空；          │    至薛詩美指定│            │      │        │
│    │        │六、薛詩美一直強調，│    之永豐銀行永│            │      │        │
│    │        │    陳裕豐很有錢，進│    春分行137004│            │      │        │
│    │        │    口名車有6輛 ，他│    00000000號林│            │      │        │
│    │        │    的倉庫值錢的名畫│    玲慧帳戶。  │            │      │        │
│    │        │    、古董，有6 、70│八、於97年8月1日│            │      │        │
│    │        │    件隨便賣幾件就超│    永豐銀行轉帳│            │      │        │
│    │        │    過渠等投資金額，│    130 萬至薛詩│            │      │        │
│    │        │    事後經查證，根本│    美永豐銀行敦│            │      │        │
│    │        │    沒有這回事也並無│    南分行009004│            │      │        │
│    │        │    倉庫。          │    00000000號帳│            │      │        │
│    │        │                    │    戶。        │            │      │        │
├──┼────┼──────────┼────────┼──────┼───┼────┤
│ 12 │李秀賢  │一、薛詩美來遊說陳阿│一、於96年6月7日│200萬+200萬+│108萬 │842萬   │
│    │        │    全投資藝術品，要│    先匯款200萬 │50萬+150萬+ │      │        │
│    │        │    渠也投資。起初渠│    元至薛詩美中│350萬＝950萬│      │        │
│    │        │    說不懂藝術品不投│    國信託中崙分│            │      │        │
│    │        │    資，她還拿了一個│    行0000000000│            │      │        │
│    │        │    古董給渠看，說她│    03帳戶。    │            │      │        │
│    │        │    投資有多好、利潤│二、於96年11月7 │            │      │        │
│    │        │    有多優渥，要渠也│    日再由薛詩美│            │      │        │
│    │        │    少數投資試試看。│    指示匯入林佳│            │      │        │
│    │        │二、剛開始就少數投資│    慧永豐銀行永│            │      │        │
│    │        │    ，說三個月就獲利│    春分行137004│            │      │        │
│    │        │    10至15% ，因第一│    00000000帳戶│            │      │        │
│    │        │    次投資要讓渠更信│    200 萬元。  │            │      │        │
│    │        │    任她，二個多月就│三、於97年1月24 │            │      │        │
│    │        │    能提前獲利，拿第│    日匯入50萬元│            │      │        │
│    │        │    一次投資的利潤給│    至薛詩美永豐│            │      │        │
│    │        │    渠。經過幾次投資│    銀行敦南分行│            │      │        │
│    │        │    便改口說不能只做│    000000000000│            │      │        │
│    │        │    三個月，要拉長時│    03帳戶。    │            │      │        │
│    │        │    間半年和一年，當│四、於97年2月15 │            │      │        │
│    │        │    時渠堅持不做長單│    日50萬元，97│            │      │        │
│    │        │    ，薛詩美說沒有關│    年3月10日100│            │      │        │
│    │        │    係，只要渠需要用│    萬元，二筆共│            │      │        │
│    │        │    錢可以提前告訴她│    150萬匯至薛 │            │      │        │
│    │        │    ，一星期後投資金│    詩美永豐銀行│            │      │        │
│    │        │    額可以如數退還給│    敦南分行0090│            │      │        │
│    │        │    渠。            │    0000000000帳│            │      │        │
│    │        │三、投資期間渠一度提│    戶。        │            │      │        │
│    │        │    說如果買到假畫怎│五、於97年9月3日│            │      │        │
│    │        │    麼辦，薛詩美說如│    和97年10月20│            │      │        │
│    │        │    果買到假畫她完全│    日、10月23日│            │      │        │
│    │        │    吸收，與投資者沒│    共領現金350 │            │      │        │
│    │        │    有關係。        │    萬元交給薛詩│            │      │        │
│    │        │四、薛詩美屢次言及投│    美。        │            │      │        │
│    │        │    資藝術品利潤有多│                │            │      │        │
│    │        │    好，一定要投資，│                │            │      │        │
│    │        │    有時懷疑畫的標價│                │            │      │        │
│    │        │    過高，不想投資，│                │            │      │        │
│    │        │    薛詩美卻說有利潤│                │            │      │        │
│    │        │    賺就好，管它標價│                │            │      │        │
│    │        │    多少，拍賣到期錢│                │            │      │        │
│    │        │    就進來了。      │                │            │      │        │
│    │        │五、有幾次畫到期，薛│                │            │      │        │
│    │        │    詩美馬上又拿了一│                │            │      │        │
│    │        │    幅畫鼓吹要渠再轉│                │            │      │        │
│    │        │    入此畫，因此投資│                │            │      │        │
│    │        │    的金額有的根本沒│                │            │      │        │
│    │        │    回收，又再轉入投│                │            │      │        │
│    │        │    資還說不會有危險│                │            │      │        │
│    │        │    ，她都有跟陳裕豐│                │            │      │        │
│    │        │    打契約。        │                │            │      │        │
│    │        │六、渠問薛詩美，每幅│                │            │      │        │
│    │        │    畫價值連城買了都│                │            │      │        │
│    │        │    放在那裡，薛詩美│                │            │      │        │
│    │        │    說放置在倉庫，24│                │            │      │        │
│    │        │    小時空調還有保全│                │            │      │        │
│    │        │    系統沒問題。    │                │            │      │        │
│    │        │七、渠有一次有質問薛│                │            │      │        │
│    │        │    詩美買了那麼多幅│                │            │      │        │
│    │        │    畫，要脫手會有困│                │            │      │        │
│    │        │    難嗎？她宣稱每次│                │            │      │        │
│    │        │    買畫時賣主都找到│                │            │      │        │
│    │        │    了。而且每次用電│                │            │      │        │
│    │        │    腦傳真畫紙，讓渠│                │            │      │        │
│    │        │    過目後就急著要拿│                │            │      │        │
│    │        │    錢叫渠趕快投資好│                │            │      │        │
│    │        │    做預算。每次有預│                │            │      │        │
│    │        │    拍古董畫都鼓吹渠│                │            │      │        │
│    │        │    去參觀讓渠更增加│                │            │      │        │
│    │        │    信任感，真的是可│                │            │      │        │
│    │        │    惡至極。        │                │            │      │        │
│    │        │八、薛詩美並跟渠說陳│                │            │      │        │
│    │        │    裕豐很專業，渠等│                │            │      │        │
│    │        │    亦怕畫是假的，她│                │            │      │        │
│    │        │    跟渠說如果是假的│                │            │      │        │
│    │        │    她會吸收。她說陳│                │            │      │        │
│    │        │    裕豐是中盤商，很│                │            │      │        │
│    │        │    多人要買畫均要透│                │            │      │        │
│    │        │    過陳裕豐，所以沒│                │            │      │        │
│    │        │    有問題。        │                │            │      │        │
│    │        │九、渠投資的畫陸續到│                │            │      │        │
│    │        │    期都沒有回收，於│                │            │      │        │
│    │        │    97年12月問薛詩美│                │            │      │        │
│    │        │    不是保證投資沒有│                │            │      │        │
│    │        │    問題嗎？薛詩美跟│                │            │      │        │
│    │        │    渠說是因為金融風│                │            │      │        │
│    │        │    暴所以國外款項沒│                │            │      │        │
│    │        │    有匯回。事發後，│                │            │      │        │
│    │        │    渠有去她家發現牆│                │            │      │        │
│    │        │    上有幾幅畫，渠投│                │            │      │        │
│    │        │    資的金額不少，要│                │            │      │        │
│    │        │    拿一幅畫，薛詩美│                │            │      │        │
│    │        │    說不能拿，結果後│                │            │      │        │
│    │        │    來發現是薛詩美自│                │            │      │        │
│    │        │    己藏起來。97年底│                │            │      │        │
│    │        │    渠要向薛詩美拿回│                │            │      │        │
│    │        │    投資款時，她跟渠│                │            │      │        │
│    │        │    說陳裕豐到美國因│                │            │      │        │
│    │        │    心臟開刀就醫不能│                │            │      │        │
│    │        │    回來處理，要渠再│                │            │      │        │
│    │        │    等。渠與薛詩美約│                │            │      │        │
│    │        │    定之投資期間屆至│                │            │      │        │
│    │        │    ，薛詩美一直要求│                │            │      │        │
│    │        │    延期，到今天不但│                │            │      │        │
│    │        │    未獲任何投資標的│                │            │      │        │
│    │        │    ，所投資款項也一│                │            │      │        │
│    │        │    併遭詐騙一空。薛│                │            │      │        │
│    │        │    詩美先後以陳裕豐│                │            │      │        │
│    │        │    人在美國處理藝術│                │            │      │        │
│    │        │    品為由需要一些緩│                │            │      │        │
│    │        │    衝期間或以陳裕豐│                │            │      │        │
│    │        │    因心臟開刀不順無│                │            │      │        │
│    │        │    法處理畫作等詞，│                │            │      │        │
│    │        │    繼續推延。      │                │            │      │        │
│    │        │十、有關倉庫一事求證│                │            │      │        │
│    │        │    後，確認並沒有倉│                │            │      │        │
│    │        │    庫存在，薛詩美簡│                │            │      │        │
│    │        │    直是一派胡言。  │                │            │      │        │
├──┼────┼──────────┼────────┼──────┼───┼────┤
│ 13 │廖素金  │一、薛詩美一直跟渠說│一、97年1月24日 │200萬+150萬 │0元   │405萬   │
│    │        │    投資藝術品很有利│    匯款200萬至 │+350萬＝700 │      │        │
│    │        │    潤，一直講了一年│    薛詩美永豐銀│            │      │        │
│    │        │    ，說很多人都有投│    行敦南分行00│700萬-295萬 │      │        │
│    │        │    資獲利，沒有問題│    000000000000│＝405萬     │      │        │
│    │        │    ，所以渠才跟進。│    帳戶。      │            │      │        │
│    │        │二、薛詩美約渠等吃飯│二、97年2月25日 │（註：告訴人│      │        │
│    │        │    ，當時陳裕豐有到│    匯款150萬至 │已取回295萬 │      │        │
│    │        │    場，薛詩美一直吹│    薛詩美永豐銀│，不計入遭詐│      │        │
│    │        │    噓陳裕豐的學經歷│    行敦南分行00│騙之金額）  │      │        │
│    │        │    ，也帶渠等去薛詩│    000000000000│            │      │        │
│    │        │    美家，看她家的畫│    帳戶。      │            │      │        │
│    │        │    。              │三、97年7月18日 │            │      │        │
│    │        │三、但渠從來沒看過渠│    轉帳350萬至 │            │      │        │
│    │        │    買的畫，也沒有去│    薛詩美永豐銀│            │      │        │
│    │        │    倉庫看過。      │    行敦南分行00│            │      │        │
│    │        │四、97年12月時，渠等│    000000000000│            │      │        │
│    │        │    發現不對勁，但是│    帳戶。      │            │      │        │
│    │        │    薛詩美還是一直安│                │            │      │        │
│    │        │    撫渠等說她投資的│                │            │      │        │
│    │        │    錢更多。        │                │            │      │        │
├──┼────┼──────────┼────────┼──────┼───┼────┤
│ 14 │葉布僑  │一、剛開始確實有給利│97年7月15日匯款 │30萬        │0元   │30萬    │
│    │        │    息，薛詩美還讓渠│30萬至薛詩美永豐│            │      │        │
│    │        │    等看她家的畫及古│銀行敦南分行0090│            │      │        │
│    │        │    董，讓渠等信以為│0000000000帳戶。│            │      │        │
│    │        │    真。            │                │            │      │        │
│    │        │二、薛詩美一直吹噓陳│                │            │      │        │
│    │        │    裕豐的學經歷。  │                │            │      │        │
│    │        │三、薛詩美如果是被害│                │            │      │        │
│    │        │    者的話，為何要脫│                │            │      │        │
│    │        │    產。            │                │            │      │        │
├──┼────┼──────────┼────────┼──────┼───┼────┤
│ 15 │張瑪利  │一、薛詩美跟渠說，他│一、97年8月8日依│100萬+100萬+│10萬  │590萬   │
│    │        │    們買的畫都是先有│    薛詩美指示由│100萬+300萬 │      │        │
│    │        │    買主，才去找畫，│    中國信託雙和│＝600萬     │      │        │
│    │        │    所以沒有賣不出的│    分行匯100萬 │            │      │        │
│    │        │    風險，又有三個月│    元，至兆豐金│            │      │        │
│    │        │    固定百分之十、半│    永吉分行4955│            │      │        │
│    │        │    年有百分之二十的│    00000000陳裕│            │      │        │
│    │        │    獲利。          │    豐帳戶。    │            │      │        │
│    │        │二、薛詩美保證所買的│二、97年9月30日 │            │      │        │
│    │        │    畫都是真畫，且有│    由中和農會匯│            │      │        │
│    │        │    保證書，畫存放的│    100 萬元，至│            │      │        │
│    │        │    地方皆有保全非常│    永豐銀行敦南│            │      │        │
│    │        │    安全。          │    分行00000000│            │      │        │
│    │        │三、薛詩美保證，如需│    241703薛詩美│            │      │        │
│    │        │    使用資金，事前7 │    帳戶。      │            │      │        │
│    │        │    至10天告知，即可│三、97年12月4日 │            │      │        │
│    │        │    取回資金，只是沒│    由中和農會匯│            │      │        │
│    │        │    有利潤可得。    │    100萬元，至 │            │      │        │
│    │        │四、每次蘇富比或佳仕│    永豐銀行敦南│            │      │        │
│    │        │    得拍賣前預展，薛│    分行00000000│            │      │        │
│    │        │    詩美都會約渠去看│    241703薛詩美│            │      │        │
│    │        │    展覽，表現很專業│    帳戶。      │            │      │        │
│    │        │    的眼光，使渠更信│四、97年12月15日│            │      │        │
│    │        │    任她的能力。    │    由中和農會匯│            │      │        │
│    │        │五、薛詩美遊說成功後│    300 萬元，至│            │      │        │
│    │        │    ，約97年7 月底，│    永豐銀行敦南│            │      │        │
│    │        │    到渠店裡告知要買│    分行00000000│            │      │        │
│    │        │    「陳澄波－台南新│    241703薛詩美│            │      │        │
│    │        │    樓」的畫，需要  │    帳戶。      │            │      │        │
│    │        │    500 萬元，渠說沒│                │            │      │        │
│    │        │    有那麼多的閒置資│                │            │      │        │
│    │        │    金，渠只有中國信│                │            │      │        │
│    │        │    託的定存100 萬，│                │            │      │        │
│    │        │    但是還沒到期，薛│                │            │      │        │
│    │        │    詩美教渠將定存先│                │            │      │        │
│    │        │    解約，就有資金可│                │            │      │        │
│    │        │    運用，到期時再繳│                │            │      │        │
│    │        │    些微的利息，因為│                │            │      │        │
│    │        │    太信任薛詩美，又│                │            │      │        │
│    │        │    有那麼好的利潤，│                │            │      │        │
│    │        │    才依薛詩美的方法│                │            │      │        │
│    │        │    去做，所以就投入│                │            │      │        │
│    │        │    100 萬元。      │                │            │      │        │
│    │        │六、97年9 月、10月也│                │            │      │        │
│    │        │    常約渠去看畫展，│                │            │      │        │
│    │        │    讓渠更相信薛詩美│                │            │      │        │
│    │        │    對畫作之專業能力│                │            │      │        │
│    │        │    ，97年11月初又遊│                │            │      │        │
│    │        │    說要買「曾凡志的│                │            │      │        │
│    │        │    畫」，渠跟薛詩美│                │            │      │        │
│    │        │    說9 月已出資了，│                │            │      │        │
│    │        │    已經沒有資金了，│                │            │      │        │
│    │        │    薛詩美又教渠向親│                │            │      │        │
│    │        │    朋好友及渠母親集│                │            │      │        │
│    │        │    資湊得200 萬元投│                │            │      │        │
│    │        │    入。            │                │            │      │        │
│    │        │七、97年11月底又來遊│                │            │      │        │
│    │        │    說，跟薛詩美說之│                │            │      │        │
│    │        │    前拿出去的資金，│                │            │      │        │
│    │        │    都還沒有收到利潤│                │            │      │        │
│    │        │    ，又邀渠加入。薛│                │            │      │        │
│    │        │    詩美說這次「何多│                │            │      │        │
│    │        │    苓的畫」有多好就│                │            │      │        │
│    │        │    有多好，錯過就沒│                │            │      │        │
│    │        │    有機會了，只要出│                │            │      │        │
│    │        │    資300 萬元就可把│                │            │      │        │
│    │        │    畫拿回去掛，並教│                │            │      │        │
│    │        │    渠拿房子去貸款，│                │            │      │        │
│    │        │    97年12月15日房貸│                │            │      │        │
│    │        │    款下來，就直接匯│                │            │      │        │
│    │        │    給薛詩美了，匯款│                │            │      │        │
│    │        │    之後沒幾天，就跟│                │            │      │        │
│    │        │    薛詩美要畫拿回去│                │            │      │        │
│    │        │    掛，薛詩美就一直│                │            │      │        │
│    │        │    拿理由搪塞，根本│                │            │      │        │
│    │        │    拿不出畫，一拖再│                │            │      │        │
│    │        │    拖，敷衍了事，直│                │            │      │        │
│    │        │    到最後才知一切都│                │            │      │        │
│    │        │    是設計好的騙局。│                │            │      │        │
│    │        │八、渠曾向她質疑投資│                │            │      │        │
│    │        │    標的的真假，薛詩│                │            │      │        │
│    │        │    美說沒問題，她說│                │            │      │        │
│    │        │    東西均放在很安全│                │            │      │        │
│    │        │    的倉庫；97年12月│                │            │      │        │
│    │        │    底利潤沒給後，她│                │            │      │        │
│    │        │    卻仍繼續向渠收取│                │            │      │        │
│    │        │    投資款。        │                │            │      │        │
│    │        │九、97年12月投資標的│                │            │      │        │
│    │        │    「何多苓的畫」可│                │            │      │        │
│    │        │    要求保管之權利，│                │            │      │        │
│    │        │    從97年12 月 中旬│                │            │      │        │
│    │        │    至98年4 月都陸續│                │            │      │        │
│    │        │    跟薛詩美要貨，薛│                │            │      │        │
│    │        │    詩美一直拿不出來│                │            │      │        │
│    │        │    ，推拖畫在她的合│                │            │      │        │
│    │        │    夥人陳裕豐那裡，│                │            │      │        │
│    │        │    一直拿陳裕豐人在│                │            │      │        │
│    │        │    美國，生病心臟開│                │            │      │        │
│    │        │    刀或其他理由敷衍│                │            │      │        │
│    │        │    。              │                │            │      │        │
│    │        │十、97年11月中旬在中│                │            │      │        │
│    │        │    山北路新葡京餐敘│                │            │      │        │
│    │        │    時遊說何多苓畫作│                │            │      │        │
│    │        │    1200萬，其實之前│                │            │      │        │
│    │        │    在林瑜璘資料冊，│                │            │      │        │
│    │        │    已經以600 萬買賣│                │            │      │        │
│    │        │    過，但卻再次重複│                │            │      │        │
│    │        │    吸金。          │                │            │      │        │
├──┼────┼──────────┼────────┼──────┼───┼────┤
│ 16 │林楷翎  │一、伊是透過王麗玲認│97年8月5日匯款30│30萬        │2 萬7 │27萬3千 │
│    │        │    識薛詩美，伊有去│萬至薛詩美永豐銀│            │千    │        │
│    │        │    過薛詩美家，確實│行敦南分行009004│            │      │        │
│    │        │    有投資的字畫，才│00000000帳戶。  │            │      │        │
│    │        │    參與投資，薛詩美│                │            │      │        │
│    │        │    沒讓伊看過實品，│                │            │      │        │
│    │        │    都是拿圖片給伊看│                │            │      │        │
│    │        │    。              │                │            │      │        │
│    │        │二、薛詩美說陳裕豐很│                │            │      │        │
│    │        │    懂古董，有門道可│                │            │      │        │
│    │        │    以賣給林百里、張│                │            │      │        │
│    │        │    忠謀等人，就算賣│                │            │      │        │
│    │        │    不掉，他們也會自│                │            │      │        │
│    │        │    行吸收。        │                │            │      │        │
│    │        │三、薛詩美並說基隆有│                │            │      │        │
│    │        │    倉庫，恆溫乾燥，│                │            │      │        │
│    │        │    還有保全，很安全│                │            │      │        │
│    │        │    。              │                │            │      │        │
├──┼────┼──────────┼────────┼──────┼───┼────┤
│ 17 │林秀珍  │一、薛詩美告訴渠，投│一、97年6月20日 │150萬+100萬 │45萬  │455萬   │
│    │        │    資藝術品利潤很高│    匯款150萬至 │+250萬＝500 │      │        │
│    │        │    ；              │    薛詩美永豐銀│萬          │      │        │
│    │        │二、金融海嘯時，渠有│    行敦南分行00│            │      │        │
│    │        │    問過薛詩美有沒有│    000000000000│            │      │        │
│    │        │    問題，她說不會有│    帳戶。      │            │      │        │
│    │        │    問題，在不好的時│二、97年6月20日 │            │      │        │
│    │        │    間，能買到更好的│    以現金100萬 │            │      │        │
│    │        │    標的，而且她說陳│    交付薛詩美。│            │      │        │
│    │        │    裕豐在買畫作的時│三、97年7月11日 │            │      │        │
│    │        │    候，利潤都已經抓│    匯款250萬至 │            │      │        │
│    │        │    好了，而且也找好│    薛詩美永豐銀│            │      │        │
│    │        │    買家。          │    行敦南分行00│            │      │        │
│    │        │三、渠沒有看過投資的│    000000000000│            │      │        │
│    │        │    畫作；          │    帳戶。      │            │      │        │
│    │        │四、薛詩美有說過倉庫│                │            │      │        │
│    │        │    裡面有7 、80件藝│                │            │      │        │
│    │        │    術品，而且金額遠│                │            │      │        │
│    │        │    遠超過渠等投資的│                │            │      │        │
│    │        │    金額。          │                │            │      │        │
│    │        │五、渠沒有去看過倉庫│                │            │      │        │
│    │        │    ，因為薛詩美跟渠│                │            │      │        │
│    │        │    說倉庫有設定保全│                │            │      │        │
│    │        │    ，而且不隨便供外│                │            │      │        │
│    │        │    人看。          │                │            │      │        │
├──┼────┼──────────┼────────┼──────┼───┼────┤
│ 18 │翁德祥  │一、薛詩美主動向渠介│一、97年11月26日│200萬+320萬 │0元   │520萬   │
│    │        │    紹有關於藝術品投│    至台灣銀行仁│＝520萬     │      │        │
│    │        │    資事宜，渠心想投│    愛分行領現金│            │      │        │
│    │        │    資200 萬元，她拿│    200 萬交付薛│            │      │        │
│    │        │    走現金後，隨即又│    詩美。      │            │      │        │
│    │        │    打電話要渠投資趙│二、97年12月31日│            │      │        │
│    │        │    無極的畫，也是薛│    至華南銀行信│            │      │        │
│    │        │    詩美一直主動鼓吹│    義分行匯款32│            │      │        │
│    │        │    ，而且一直打電話│    0萬至薛詩美 │            │      │        │
│    │        │    ，所以渠又再匯款│    永豐銀行敦南│            │      │        │
│    │        │    320 萬元，匯完款│    分行00000000│            │      │        │
│    │        │    後，薛詩美又找渠│    241703帳戶。│            │      │        │
│    │        │    要投資八駿圖，還│                │            │      │        │
│    │        │    叫渠用房子抵押借│                │            │      │        │
│    │        │    款；            │                │            │      │        │
│    │        │二、薛詩美都推給陳裕│                │            │      │        │
│    │        │    豐，說都是陳裕豐│                │            │      │        │
│    │        │    的事；          │                │            │      │        │
│    │        │三、薛詩美有告知藝術│                │            │      │        │
│    │        │    品都存放在倉庫；│                │            │      │        │
│    │        │四、薛詩美很主動，一│                │            │      │        │
│    │        │    直講辛苦錢不好賺│                │            │      │        │
│    │        │    ，投資藝術品利潤│                │            │      │        │
│    │        │    很高；          │                │            │      │        │
│    │        │五、薛詩美在97年12月│                │            │      │        │
│    │        │    底，向投資人說明│                │            │      │        │
│    │        │    是因為金融風暴，│                │            │      │        │
│    │        │    沒辦法把錢匯回來│                │            │      │        │
│    │        │    。              │                │            │      │        │
│    │        │六、薛詩美叫渠投資時│                │            │      │        │
│    │        │    ，是薛詩美和陳裕│                │            │      │        │
│    │        │    豐一起來簽名的。│                │            │      │        │
├──┼────┼──────────┼────────┼──────┼───┼────┤
│ 19 │邱金盆  │一、薛詩美跟渠說她投│一、97年5月16日 │100萬+60萬  │19萬8 │240 萬2 │
│    │        │    資畫，利潤很高，│    匯款100萬至 │+100萬＝260 │千    │千      │
│    │        │    而且不用繳稅，並│    薛詩美永豐銀│萬          │      │        │
│    │        │    一直跟渠說陳裕豐│    行敦南分行00│            │      │        │
│    │        │    是名畫的鑑定專家│    000000000000│            │      │        │
│    │        │    ，畫作、買家都已│    帳戶。      │            │      │        │
│    │        │    經找好，不會有問│二、97年下旬交付│            │      │        │
│    │        │    題；            │    60萬渣打銀行│            │      │        │
│    │        │二、薛詩美有告訴渠，│    支票及100萬 │            │      │        │
│    │        │    畫作都放在倉庫裡│    現金給薛詩美│            │      │        │
│    │        │    面。            │    。          │            │      │        │
├──┼────┼──────────┼────────┼──────┼───┼────┤
│ 20 │黃智紅  │一、伊透過王麗玲認識│一、97年7月17日 │50萬+30萬+55│4 萬5 │135 萬7 │
│    │        │    薛詩美，伊有去過│    匯款50萬至薛│萬+4萬+1萬  │千    │千      │
│    │        │    薛詩美家看畫，薛│    詩美永豐銀行│2000元＝140 │      │        │
│    │        │    詩美說投資畫利潤│    敦南分行0090│萬2000元    │      │        │
│    │        │    不錯，還叫伊用保│    0000000000帳│            │      │        │
│    │        │    單貸款，並拿圖片│    戶。        │            │      │        │
│    │        │    讓伊投資。      │二、97年8月5日匯│            │      │        │
│    │        │二、薛詩美還說陳裕豐│    款30萬至薛詩│            │      │        │
│    │        │    投資畫很好，利潤│    美永豐銀行敦│            │      │        │
│    │        │    蠻高。若急需用錢│    南分行009004│            │      │        │
│    │        │    ，1 星期前跟薛詩│    00000000帳戶│            │      │        │
│    │        │    美講，就可以拿回│    。          │            │      │        │
│    │        │    本金，但沒有利潤│三、97年10月21日│            │      │        │
│    │        │    。              │    匯款55萬至薛│            │      │        │
│    │        │三、薛詩美也說投資標│    詩美永豐銀行│            │      │        │
│    │        │    的放在倉庫裡，很│    敦南分行0090│            │      │        │
│    │        │    安全。          │    0000000000帳│            │      │        │
│    │        │                    │    戶。        │            │      │        │
│    │        │                    │四、97年11月6日 │            │      │        │
│    │        │                    │    匯款4萬至薛 │            │      │        │
│    │        │                    │    詩美永豐銀行│            │      │        │
│    │        │                    │    敦南分行0090│            │      │        │
│    │        │                    │    0000000000帳│            │      │        │
│    │        │                    │    戶。        │            │      │        │
│    │        │                    │五、97年11月11日│            │      │        │
│    │        │                    │    匯款1萬2千元│            │      │        │
│    │        │                    │    至薛詩美永豐│            │      │        │
│    │        │                    │    銀行敦南分行│            │      │        │
│    │        │                    │    000000000000│            │      │        │
│    │        │                    │    03帳戶。    │            │      │        │
├──┼────┼──────────┼────────┼──────┼───┼────┤
│ 21 │李孟勳  │一、薛詩美向渠表示有│一、97年6月30日 │200 萬+110萬│0元   │310萬   │
│（起│        │    投資的機會，3 個│    現金20萬及中│＝310 萬    │      │        │
│訴書│        │    月獲利10％，一年│    國國際商業銀│            │      │        │
│附表│        │    40％。          │    行城中分行面│            │      │        │
│編號│        │二、渠有一筆投資到期│    額180萬支票 │            │      │        │
│22）│        │    ，薛詩美又跟渠說│    乙紙，合計共│            │      │        │
│    │        │    有另外一個投資機│    200萬元交付 │            │      │        │
│    │        │    會，要渠再轉投資│    薛詩美。    │            │      │        │
│    │        │    ，但是後來薛詩美│二、97年7月22日 │            │      │        │
│    │        │    就一直找理由拖延│    匯款110萬至 │            │      │        │
│    │        │    。              │    薛詩美永豐銀│            │      │        │
│    │        │三、渠有問過薛詩美說│    行敦南分行00│            │      │        │
│    │        │    有一個設備很好的│    000000000000│            │      │        │
│    │        │    倉庫。          │    帳戶。      │            │      │        │
├──┼────┼──────────┼────────┼──────┼───┼────┤
│ 22 │李春嬌  │一、薛詩美告訴渠陳裕│一、98年2月16日 │100萬+200萬 │0元   │300萬   │
│（起│        │    豐有在投資，要渠│    匯款100萬至 │＝300萬     │      │        │
│訴書│        │    投資八駿圖，渠是│    薛詩美永豐銀│            │      │        │
│附表│        │    在98年2 月投資的│    行敦南分行00│            │      │        │
│編號│        │    ，之後錢就沒有拿│    000000000000│            │      │        │
│23）│        │    回來。          │    帳戶。      │            │      │        │
│    │        │二、渠有要求要看八駿│二、98年2月24日 │            │      │        │
│    │        │    圖，但是薛詩美說│    匯款200萬至 │            │      │        │
│    │        │    要再等，後來時間│    陳裕豐中國信│            │      │        │
│    │        │    到了，薛詩美就說│    託銀行永吉分│            │      │        │
│    │        │    畫掛在她家，後來│    行0000000000│            │      │        │
│    │        │    出事情，那一幅八│    70帳戶。    │            │      │        │
│    │        │    駿圖渠就拿回家掛│                │            │      │        │
│    │        │    ，渠有請專業人士│                │            │      │        │
│    │        │    鑑定，發現根本是│                │            │      │        │
│    │        │    假的。          │                │            │      │        │
├──┼────┼──────────┼────────┼──────┼───┼────┤
│ 23 │蔡彩珠  │一、渠是透過薛詩美的│一、97年4月11日 │50萬+50萬   │17萬5 │370萬   │
│（起│        │    配偶黃則成認識薛│    匯款50萬至薛│+100萬+87萬 │千元  │        │
│訴書│        │    詩美，薛詩美跟渠│    詩美永豐銀行│5000元+100萬│      │        │
│附表│        │    鼓吹投資藝術品利│    敦南分行0090│＝387萬5000 │      │        │
│編號│        │    潤很高。        │    0000000000帳│元          │      │        │
│24）│        │二、渠沒有看過投資標│    戶。        │            │      │        │
│    │        │    的，都是薛詩美以│二、97年5月9日匯│            │      │        │
│    │        │    EMAIL 寄圖片給渠│    款50萬至薛詩│            │      │        │
│    │        │    看。            │    美永豐銀行敦│            │      │        │
│    │        │三、薛詩美一直跟渠表│    南分行009004│            │      │        │
│    │        │    示不會有問題。  │    00000000帳戶│            │      │        │
│    │        │四、投資到期後，薛詩│    。          │            │      │        │
│    │        │    美就會叫渠把錢轉│三、97年7月2日匯│            │      │        │
│    │        │    到另外一個藝術品│    款100萬至薛 │            │      │        │
│    │        │    。              │    詩美永豐銀行│            │      │        │
│    │        │五、薛詩美有跟渠講過│    敦南分行0090│            │      │        │
│    │        │    有倉庫存放藝術品│    0000000000帳│            │      │        │
│    │        │    。              │    戶。        │            │      │        │
│    │        │六、渠根本不認識陳裕│四、97年12月23日│            │      │        │
│    │        │    豐，渠都是針對薛│    匯款87萬5千 │            │      │        │
│    │        │    詩美。          │    至薛詩美永豐│            │      │        │
│    │        │                    │    銀行敦南分行│            │      │        │
│    │        │                    │    000000000000│            │      │        │
│    │        │                    │    03帳戶。    │            │      │        │
│    │        │                    │五、98年3月4日匯│            │      │        │
│    │        │                    │    款100萬至薛 │            │      │        │
│    │        │                    │    詩美永豐銀行│            │      │        │
│    │        │                    │    敦南分行0090│            │      │        │
│    │        │                    │    0000000000帳│            │      │        │
│    │        │                    │    戶。        │            │      │        │
├──┼────┼──────────┼────────┼──────┼───┼────┤
│ 24 │朱家弘  │一、伊與薛詩美曾為永│一、97年1月10日 │30萬+170萬  │92萬5 │207 萬5 │
│（起│        │    達公司同事，薛詩│    匯款30萬至林│+100萬＝300 │千    │千      │
│訴書│        │    美有在公司跟伊說│    佳慧永豐銀行│萬          │      │        │
│附表│        │    投資藝術品獲利不│    永春分行1370│            │      │        │
│編號│        │    錯，並拿彩色圖片│    0000000000帳│            │      │        │
│25）│        │    給伊看，說明多久│    戶。        │            │      │        │
│    │        │    可以獲利多少，所│二、97年3月10日 │            │      │        │
│    │        │    以伊就投資。    │    匯款170萬至 │            │      │        │
│    │        │二、薛詩美說陳裕豐專│    林佳慧永豐銀│            │      │        │
│    │        │    做藝術品，畫買進│    行永春分行13│            │      │        │
│    │        │    來時已經有買主，│    000000000000│            │      │        │
│    │        │    獲利都可預期，伊│    帳戶。      │            │      │        │
│    │        │    不認識陳裕豐，只│三、97年1月18日 │            │      │        │
│    │        │    是單純相信薛詩美│    匯款100萬至 │            │      │        │
│    │        │    。              │    陳阿全聯邦銀│            │      │        │
│    │        │三、所有匯款都是薛詩│    行永吉分行04│            │      │        │
│    │        │    美叫伊匯的。    │    0000000000帳│            │      │        │
│    │        │四、林琮偉有送畫到伊│    戶。        │            │      │        │
│    │        │    家，說是陳裕豐叫│                │            │      │        │
│    │        │    他送畫來。      │                │            │      │        │
├──┼────┼──────────┼────────┼──────┼───┼────┤
│ 25 │高麗芬  │一、薛詩美告訴渠她在│一、96年6月14日 │58萬+50萬+45│79萬  │1178萬5 │
│（起│        │    投資藝術品，並說│    匯款58萬至薛│萬+8萬+50萬 │      │千      │
│訴書│        │    入門不容易，但是│    詩美永豐銀行│+60萬+57萬  │      │        │
│附表│        │    利潤很高，渠從96│    敦南分行0090│5000元+19萬 │      │        │
│編號│        │    年6 月進入，剛開│    0000000000帳│+100萬+50萬 │      │        │
│27）│        │    始渠都投資短期，│    戶。        │+150萬+150萬│      │        │
│    │        │    但到期後，薛詩美│二、96年7月25日 │+200萬+150萬│      │        │
│    │        │    都要渠轉投資到其│    匯款50萬至薛│+60萬+50萬  │      │        │
│    │        │    他藝術品。      │    詩美永豐銀行│＝1257萬5000│      │        │
│    │        │二、薛詩美有告知渠確│    敦南分行0090│元          │      │        │
│    │        │    有倉庫存放藝術品│    0000000000帳│            │      │        │
│    │        │    。              │    戶。        │            │      │        │
│    │        │三、林琮偉有搬一幅畫│三、96年8月8日匯│            │      │        │
│    │        │    到渠住處，但事後│    款45萬至薛詩│            │      │        │
│    │        │    發現根本一點都不│    美永豐銀行敦│            │      │        │
│    │        │    值錢。          │    南分行009004│            │      │        │
│    │        │                    │    00000000帳戶│            │      │        │
│    │        │                    │    。          │            │      │        │
│    │        │                    │四、96年7月21日 │            │      │        │
│    │        │                    │    匯款8萬至薛 │            │      │        │
│    │        │                    │    詩美永豐銀行│            │      │        │
│    │        │                    │    敦南分行0090│            │      │        │
│    │        │                    │    0000000000帳│            │      │        │
│    │        │                    │    戶。        │            │      │        │
│    │        │                    │五、96年7月17日 │            │      │        │
│    │        │                    │    匯款50萬至薛│            │      │        │
│    │        │                    │    詩美永豐銀行│            │      │        │
│    │        │                    │    敦南分行0090│            │      │        │
│    │        │                    │    0000000000帳│            │      │        │
│    │        │                    │    戶。        │            │      │        │
│    │        │                    │六、96年8月31日 │            │      │        │
│    │        │                    │    匯款60萬至薛│            │      │        │
│    │        │                    │    詩美永豐銀行│            │      │        │
│    │        │                    │    敦南分行0090│            │      │        │
│    │        │                    │    0000000000帳│            │      │        │
│    │        │                    │    戶。        │            │      │        │
│    │        │                    │七、96年10月12日│            │      │        │
│    │        │                    │    匯款57萬5千 │            │      │        │
│    │        │                    │    元薛詩美永豐│            │      │        │
│    │        │                    │    銀行敦南分行│            │      │        │
│    │        │                    │    000000000000│            │      │        │
│    │        │                    │    03帳戶。    │            │      │        │
│    │        │                    │八、96年11月20日│            │      │        │
│    │        │                    │    匯款19萬至薛│            │      │        │
│    │        │                    │    詩美永豐銀行│            │      │        │
│    │        │                    │    敦南分行0090│            │      │        │
│    │        │                    │    0000000000帳│            │      │        │
│    │        │                    │    戶。        │            │      │        │
│    │        │                    │九、97年1月22日 │            │      │        │
│    │        │                    │    匯款100萬至 │            │      │        │
│    │        │                    │    薛詩美永豐銀│            │      │        │
│    │        │                    │    行敦南分行00│            │      │        │
│    │        │                    │    000000000000│            │      │        │
│    │        │                    │    帳戶。      │            │      │        │
│    │        │                    │十、97年1月22日 │            │      │        │
│    │        │                    │    匯款50萬至薛│            │      │        │
│    │        │                    │    詩美永豐銀行│            │      │        │
│    │        │                    │    敦南分行0090│            │      │        │
│    │        │                    │    0000000000帳│            │      │        │
│    │        │                    │    戶。        │            │      │        │
│    │        │                    │十一、97年2月1日│            │      │        │
│    │        │                    │    匯款150萬至 │            │      │        │
│    │        │                    │    薛詩美永豐銀│            │      │        │
│    │        │                    │    行敦南分行00│            │      │        │
│    │        │                    │    000000000000│            │      │        │
│    │        │                    │    帳戶。      │            │      │        │
│    │        │                    │十二、97年2月25 │            │      │        │
│    │        │                    │    日匯款150萬 │            │      │        │
│    │        │                    │    至薛詩美永豐│            │      │        │
│    │        │                    │    銀行敦南分行│            │      │        │
│    │        │                    │    000000000000│            │      │        │
│    │        │                    │    03帳戶。    │            │      │        │
│    │        │                    │十三、97年6月19 │            │      │        │
│    │        │                    │    日匯款200萬 │            │      │        │
│    │        │                    │    至薛詩美永豐│            │      │        │
│    │        │                    │    銀行敦南分行│            │      │        │
│    │        │                    │    000000000000│            │      │        │
│    │        │                    │    03帳戶。    │            │      │        │
│    │        │                    │十四、97年6月20 │            │      │        │
│    │        │                    │    日匯款150萬 │            │      │        │
│    │        │                    │    至薛詩美永豐│            │      │        │
│    │        │                    │    銀行敦南分行│            │      │        │
│    │        │                    │    000000000000│            │      │        │
│    │        │                    │    03帳戶。    │            │      │        │
│    │        │                    │十五、97年7月11 │            │      │        │
│    │        │                    │    日匯款60萬至│            │      │        │
│    │        │                    │    薛詩美永豐銀│            │      │        │
│    │        │                    │    行敦南分行00│            │      │        │
│    │        │                    │    000000000000│            │      │        │
│    │        │                    │    帳戶。      │            │      │        │
│    │        │                    │十六、97年8月1日│            │      │        │
│    │        │                    │    匯款50萬至薛│            │      │        │
│    │        │                    │    詩美永豐銀行│            │      │        │
│    │        │                    │    敦南分行0090│            │      │        │
│    │        │                    │    0000000000帳│            │      │        │
│    │        │                    │    戶。        │            │      │        │
├──┼────┼──────────┼────────┼──────┼───┼────┤
│ 26 │陳月紹  │一、渠沒有看過投資標│一、97年1月31日 │200萬+100萬+│32萬5 │707 萬5 │
│（起│        │    的，都是以A4 的 │    匯款200萬至 │100萬+50萬  │千    │千      │
│訴書│        │    紙影印標的物，由│    薛詩美永豐銀│+60萬+100萬 │      │        │
│附表│        │    薛詩美交給渠。  │    行敦南分行00│+40萬+90萬＝│      │        │
│編號│        │二、薛詩美說有利潤，│    000000000000│740萬       │      │        │
│29）│        │    而且說藝術品都存│    帳戶。      │            │      │        │
│    │        │    放在倉庫，但是薛│二、97年1月4日匯│            │      │        │
│    │        │    詩美沒有帶渠去看│    款100萬至黃 │            │      │        │
│    │        │    過。            │    則成日盛銀行│            │      │        │
│    │        │三、渠認為薛詩美騙渠│    雙和分行0248│            │      │        │
│    │        │    ，因為事實跟她說│    000000000000│            │      │        │
│    │        │    的不一樣，而且陳│    帳戶。      │            │      │        │
│    │        │    裕豐也跑了。    │三、97年1月18日 │            │      │        │
│    │        │                    │    匯款100萬至 │            │      │        │
│    │        │                    │    薛詩美永豐銀│            │      │        │
│    │        │                    │    行敦南分行00│            │      │        │
│    │        │                    │    000000000000│            │      │        │
│    │        │                    │    帳戶。      │            │      │        │
│    │        │                    │四、97年4月8日匯│            │      │        │
│    │        │                    │    款50萬至薛詩│            │      │        │
│    │        │                    │    美永豐銀行敦│            │      │        │
│    │        │                    │    南分行009004│            │      │        │
│    │        │                    │    00000000帳戶│            │      │        │
│    │        │                    │    。          │            │      │        │
│    │        │                    │五、97年6月19日 │            │      │        │
│    │        │                    │    匯款60萬至薛│            │      │        │
│    │        │                    │    詩美永豐銀行│            │      │        │
│    │        │                    │    敦南分行0090│            │      │        │
│    │        │                    │    0000000000帳│            │      │        │
│    │        │                    │    戶。        │            │      │        │
│    │        │                    │六、97年8月28日 │            │      │        │
│    │        │                    │    匯款100萬至 │            │      │        │
│    │        │                    │    薛詩美永豐銀│            │      │        │
│    │        │                    │    行敦南分行00│            │      │        │
│    │        │                    │    000000000000│            │      │        │
│    │        │                    │    帳戶。      │            │      │        │
│    │        │                    │七、97年9月24日 │            │      │        │
│    │        │                    │    匯款40萬至薛│            │      │        │
│    │        │                    │    詩美永豐銀行│            │      │        │
│    │        │                    │    敦南分行0090│            │      │        │
│    │        │                    │    0000000000帳│            │      │        │
│    │        │                    │    戶。        │            │      │        │
│    │        │                    │八、98年2月13日 │            │      │        │
│    │        │                    │    匯款90萬至薛│            │      │        │
│    │        │                    │    詩美永豐銀行│            │      │        │
│    │        │                    │    敦南分行0090│            │      │        │
│    │        │                    │    0000000000帳│            │      │        │
│    │        │                    │    戶。        │            │      │        │
├──┼────┼──────────┼────────┼──────┼───┼────┤
│ 27 │薛明水  │一、薛詩美說投資有利│一、96年1月22日 │370萬+100萬 │74萬  │396萬   │
│（起│        │    潤。            │    匯款370萬至 │＝470萬     │      │        │
│訴書│        │二、渠沒有看過藝術品│    薛詩美花旗銀│            │      │        │
│附表│        │    。              │    行板橋分行01│            │      │        │
│編號│        │                    │    00000000帳戶│            │      │        │
│30）│        │                    │    。          │            │      │        │
│    │        │                    │二、96年7月13日 │            │      │        │
│    │        │                    │    匯款100萬至 │            │      │        │
│    │        │                    │    薛詩美永豐銀│            │      │        │
│    │        │                    │    行敦南分行00│            │      │        │
│    │        │                    │    000000000000│            │      │        │
│    │        │                    │    帳戶。      │            │      │        │
├──┼────┼──────────┼────────┼──────┼───┼────┤
│ 28 │徐慧宜  │一、薛詩美知道渠有一│一、96年11月21日│50萬+250萬  │0元   │740萬   │
│（起│        │    筆800 萬元的定存│    匯款50萬至薛│+50萬+50萬  │      │        │
│訴書│        │    ，就鼓吹渠要來投│    詩美永豐銀行│+200萬+30萬 │      │        │
│附表│        │    資，而且還叫渠用│    敦南分行0900│+80萬+30萬＝│      │        │
│編號│        │    保險貸款，渠在97│    400000000帳 │740萬       │      │        │
│31）│        │    年10 、11 月時就│    戶。        │            │      │        │
│    │        │    發現有問題，本來│二、97年2月1日匯│            │      │        │
│    │        │    要報警，渠認為她│    款250萬至薛 │            │      │        │
│    │        │    們是詐騙集團，但│    詩美永豐銀行│            │      │        │
│    │        │    是薛詩美跟渠說不│    敦南分行0900│            │      │        │
│    │        │    要把事情弄大，並│    400000000帳 │            │      │        │
│    │        │    說她會保證把渠帶│    戶。        │            │      │        │
│    │        │    進來，也會把渠帶│三、97年2月5日匯│            │      │        │
│    │        │    出去，渠一直希望│    款50萬至薛詩│            │      │        │
│    │        │    她能把錢還給渠，│    美永豐銀行敦│            │      │        │
│    │        │    但是她一直沒有把│    南分行090040│            │      │        │
│    │        │    本金給渠，渠想她│    0000000帳戶 │            │      │        │
│    │        │    可能是怕渠報警，│    。          │            │      │        │
│    │        │    所以匯了一筆10萬│四、97年2月15日 │            │      │        │
│    │        │    元給渠，她一直跟│    匯款50萬至薛│            │      │        │
│    │        │    渠說她沒有錢，渠│    詩美永豐銀行│            │      │        │
│    │        │    在母親節前打電話│    敦南分行0900│            │      │        │
│    │        │    要求她們還錢，黃│    400000000帳 │            │      │        │
│    │        │    則成還跟渠說，不│    戶。        │            │      │        │
│    │        │    要打擾她們，讓她│五、97年2月15日 │            │      │        │
│    │        │    們好好過個母親節│    匯款200萬至 │            │      │        │
│    │        │    。她們一直說沒有│    薛詩美永豐銀│            │      │        │
│    │        │    錢，但是她們竟然│    行敦南分行09│            │      │        │
│    │        │    還從事高消費的活│    00000000000 │            │      │        │
│    │        │    動。            │    帳戶。      │            │      │        │
│    │        │二、薛詩美有要求渠去│六、97年2月25日 │            │      │        │
│    │        │    貸款投資。      │    匯款30萬至薛│            │      │        │
│    │        │                    │    詩美永豐銀行│            │      │        │
│    │        │                    │    敦南分行0900│            │      │        │
│    │        │                    │    400000000帳 │            │      │        │
│    │        │                    │    戶。        │            │      │        │
│    │        │                    │七、97年5、6月間│            │      │        │
│    │        │                    │    以現金80萬元│            │      │        │
│    │        │                    │    交付薛詩美。│            │      │        │
│    │        │                    │八、97年8月29日 │            │      │        │
│    │        │                    │    匯款30萬至薛│            │      │        │
│    │        │                    │    詩美永豐銀行│            │      │        │
│    │        │                    │    敦南分行0900│            │      │        │
│    │        │                    │    400000000帳 │            │      │        │
│    │        │                    │    戶。        │            │      │        │
└──┴────┴──────────┴────────┴──────┴───┴────┘
附表二：
┌──┬───┬────────┬────────┬──────┬─────┬────┐
│編號│告訴人│遭詐騙之經過    │匯款情形        │遭詐騙之金額│已取回利潤│損失金額│
├──┼───┼────────┼────────┼──────┼─────┼────┤
│ 1  │蔡耀仁│一、渠是針對陳裕│一、95年10月5 日│100萬+30萬  │156萬7千  │804萬   │
│（起│      │    豐，渠認識陳│    台北富邦銀行│+55萬+180萬 │          │        │
│訴書│      │    裕豐，投資都│    匯款100 萬至│+430萬+15萬 │          │        │
│附表│      │    是給陳裕豐。│    陳裕豐中國信│＝810萬     │          │        │
│編號│      │二、渠有看過一些│    託0000000000│            │          │        │
│28）│      │    藝術品，但渠│    77帳戶。    │            │          │        │
│    │      │    沒辦法分辨真│二、95年11月3 日│            │          │        │
│    │      │    偽。        │    華南銀行匯款│            │          │        │
│    │      │                │    30萬至陳裕豐│            │          │        │
│    │      │                │    中國信託4955│            │          │        │
│    │      │                │    00000000帳戶│            │          │        │
│    │      │                │    。          │            │          │        │
│    │      │                │三、95年11月22日│            │          │        │
│    │      │                │    華南銀行（帳│            │          │        │
│    │      │                │    號:000000000│            │          │        │
│    │      │                │    410）網路轉 │            │          │        │
│    │      │                │    帳55萬至陳裕│            │          │        │
│    │      │                │    豐中國信託49│            │          │        │
│    │      │                │    0000000000帳│            │          │        │
│    │      │                │    戶。        │            │          │        │
│    │      │                │四、95年12月25日│            │          │        │
│    │      │                │    台北富邦銀行│            │          │        │
│    │      │                │    匯款180萬至 │            │          │        │
│    │      │                │    陳裕豐中國信│            │          │        │
│    │      │                │    託0000000000│            │          │        │
│    │      │                │    77帳戶。    │            │          │        │
│    │      │                │五、97年2 月26日│            │          │        │
│    │      │                │    永豐銀行（帳│            │          │        │
│    │      │                │    號:000000002│            │          │        │
│    │      │                │    50761 ）網路│            │          │        │
│    │      │                │    轉帳430 萬至│            │          │        │
│    │      │                │    林佳慧永豐銀│            │          │        │
│    │      │                │    行0000000000│            │          │        │
│    │      │                │    9068帳戶。  │            │          │        │
│    │      │                │六、97年9 月12日│            │          │        │
│    │      │                │    國泰世華銀行│            │          │        │
│    │      │                │   （帳號:011577│            │          │        │
│    │      │                │    176495）網路│            │          │        │
│    │      │                │    轉帳15萬至林│            │          │        │
│    │      │                │    佳慧永豐銀行│            │          │        │
│    │      │                │    000000000000│            │          │        │
│    │      │                │    68帳戶。    │            │          │        │
├──┼───┼────────┼────────┼──────┼─────┼────┤
│ 2  │陳美貴│遭詐騙之事實    │97年6 月31日匯款│50萬        │0元       │50萬    │
│（起│      │                │50萬至薛詩美永豐│            │          │        │
│訴書│      │                │銀行敦南分行0090│            │          │        │
│附表│      │                │0000000000帳戶。│            │          │        │
│編號│      │                │                │            │          │        │
│21）│      │                │                │            │          │        │
├──┼───┼────────┼────────┼──────┼─────┼────┤
│ 3  │許銘鎮│一、林瑜璘與陳裕│一、95年7 月26日│200 萬+50萬 │0元       │450萬   │
│（追│      │豐開設神翼公司，│匯款200 萬投資「│+50 萬+100萬│          │        │
│加起│      │常邀約伊看古董，│picasso 版畫」。│+50 萬＝450 │          │        │
│訴書│      │並誘以投資之報酬│二、95年10月10日│萬          │          │        │
│附表│      │利益驚人，鼓惑伊│匯款50萬投資高腳│            │          │        │
│編號│      │參與投資。      │杯。            │            │          │        │
│3） │      │二、林瑜璘為取信│三、95年11月2 日│            │          │        │
│    │      │伊，先後分別誘使│匯款50萬投資狗頭│            │          │        │
│    │      │伊為徐悲鴻等短單│罐。            │            │          │        │
│    │      │之藝術品投資，先│四、95年11月17日│            │          │        │
│    │      │後使伊獲有些許利│匯款100 萬投資定│            │          │        │
│    │      │潤回饋，林瑜璘即│窯。            │            │          │        │
│    │      │藉此陸續鼓吹伊為│五、96年2 月6 日│            │          │        │
│    │      │長單之藝術品投資│匯款50萬投資龍泉│            │          │        │
│    │      │。              │。              │            │          │        │
│    │      │三、伊為長單之藝│                │            │          │        │
│    │      │術品投資係與林瑜│                │            │          │        │
│    │      │璘口頭約定後，即│                │            │          │        │
│    │      │將投資款項匯入其│                │            │          │        │
│    │      │帳戶，雙方約定以│                │            │          │        │
│    │      │投資款項比例待藝│                │            │          │        │
│    │      │術品送拍後，以拍│                │            │          │        │
│    │      │賣實得金額按投資│                │            │          │        │
│    │      │比例均分，惟伊所│                │            │          │        │
│    │      │投資之長單藝術品│                │            │          │        │
│    │      │迄今均為分得任何│                │            │          │        │
│    │      │利潤，伊投資款項│                │            │          │        │
│    │      │及所投資之長單藝│                │            │          │        │
│    │      │術品標的，均不知│                │            │          │        │
│    │      │所蹤。          │                │            │          │        │
│    │      │四、伊與陳裕豐並│                │            │          │        │
│    │      │不熟識，僅經林瑜│                │            │          │        │
│    │      │璘向伊介紹陳裕豐│                │            │          │        │
│    │      │為其「合夥人」，│                │            │          │        │
│    │      │然伊均係以林瑜璘│                │            │          │        │
│    │      │為投資窗口，並受│                │            │          │        │
│    │      │其鼓吹而交付投資│                │            │          │        │
│    │      │款，與陳裕豐間並│                │            │          │        │
│    │      │無直接接觸。    │                │            │          │        │
│    │      │五、97年6 月間，│                │            │          │        │
│    │      │伊因長單投資之藝│                │            │          │        │
│    │      │術品利潤遲未匯回│                │            │          │        │
│    │      │，乃向林瑜璘查證│                │            │          │        │
│    │      │，林瑜璘使告知其│                │            │          │        │
│    │      │已向合夥人陳裕豐│                │            │          │        │
│    │      │提告，並要求伊協│                │            │          │        │
│    │      │助作證，證明投資│                │            │          │        │
│    │      │之事實，林瑜璘為│                │            │          │        │
│    │      │安撫伊，還向伊稱│                │            │          │        │
│    │      │待陳裕豐被起訴後│                │            │          │        │
│    │      │，即可將手上保管│                │            │          │        │
│    │      │之藝術品送拍或賣│                │            │          │        │
│    │      │回廣州古董店，賣│                │            │          │        │
│    │      │得之款項可返還與│                │            │          │        │
│    │      │伊，嗣後林瑜璘卻│                │            │          │        │
│    │      │一改前詞，指稱事│                │            │          │        │
│    │      │不關己，要伊自行│                │            │          │        │
│    │      │去找陳裕豐處理，│                │            │          │        │
│    │      │伊始知林瑜璘係在│                │            │          │        │
│    │      │拖延，並趁機脫產│                │            │          │        │
│    │      │。              │                │            │          │        │
├──┼───┼────────┼────────┼──────┼─────┼────┤
│ 4  │黃玉文│遭詐騙之事實    │97年6 月30日交付│150萬       │0元       │150萬   │
│（起│      │                │現金150 萬給薛詩│            │          │        │
│訴書│      │                │美。            │            │          │        │
│附表│      │                │                │            │          │        │
│編號│      │                │                │            │          │        │
│26）│      │                │                │            │          │        │
└──┴───┴────────┴────────┴──────┴─────┴────┘